臺灣高等法院民事判決
109年度勞上字第55號
上訴人即附
帶被上訴人  周壽美  
訴訟代理人  李麗君律師（法扶律師）
被上訴人即
附帶上訴人  威菘興業有限公司

法定代理人  鄭啟銘  
訴訟代理人  周建才律師
複 代理 人  沈鴻君律師
上列當事人間請求確認僱傭關係存在等事件，上訴人對於中華民
國108年12月23日臺灣新竹地方法院108年度勞訴字第25號第一審
判決提起上訴，上訴人為訴之減縮及追加，被上訴人為附帶上訴
，本院於110年8月31日言詞辯論終結，判決如下：
    主      文
原判決關於命被上訴人給付超過新臺幣壹拾壹萬陸仟捌佰肆拾捌
元本息部分，及該部分假執行之宣告，暨訴訟費用之裁判（除確
定部分外）均廢棄。
上開廢棄部分，上訴人在第一審之訴及假執行之聲請均駁回。
被上訴人之其餘附帶上訴駁回。
被上訴人應給付上訴人新臺幣壹拾壹萬貳仟捌佰元，自民國一百
零九年八月二十一日起至清償日止，按週年利率百分之五計算之
利息。
上訴人其餘追加之訴駁回。
第一審（除確定部分外）、第二審訴訟費用，由被上訴人負擔百
分之九十三，餘由上訴人負擔；追加之訴訴訟費用由被上訴人負
擔百分之七十二；餘由上訴人負擔。
    事實及理由
壹、程序方面
按於第二審為訴之變更或追加，非經他造同意，不得為之。但
  請求之基礎事實同一者，及擴張或減縮應受判決事項之聲明者
  ，不在此限，民事訴訟法第446條第1項但書、第255條第1項第
  2款、第3款分別定有明文。查上訴人於原審請求㈠確認上訴人
  與被上訴人間僱傭關係存在；㈡被上訴人應給付上訴人新臺幣
  （下同）20萬元及自起訴狀繕本送達翌日起至上訴人復職之日
  止，按月於每月25日給付上訴人3萬9,000元，並自各期應給付
  日之翌日起加計法定遲延利息；㈢被上訴人應給付上訴人270萬
  0,889元本息等情，經原審判決被上訴人應給付上訴人12萬5,2
  48元本息後，上訴人就敗訴部分全部提起上訴（見本院卷第29
  頁），嗣於本院審理時，追加依兩造間約定、民法第179條及
  第546條第1項為請求權基礎，請求被上訴人給付自民國103年1
  月起至105年10月止之代班費共15萬6,000元（見本院卷第103-
  106、174-176頁），經核上訴人上開追加，與原訴之基礎事實
  為同一，且訴訟資料得以援用，合於上開規定，縱被上訴人不
  同意，亦應准許之。又上訴人就原審之請求，除原審判命被上
  訴人給付12萬5,248元本息部分，因被上訴人提出附帶上訴而
  繫屬於本院外，上訴人於上訴後，減縮被上訴人附帶上訴以外
  之原審其餘聲明（見本院卷第165-168頁），是以，上訴人之
  上訴部分，已因訴之減縮而視為撤回上訴確定。
按附帶上訴在言詞辯論終結前隨時可以提起，不受上訴期間拘
  束，此觀民事訴訟法第460條第1項前段、第2項規定即明。被
  上訴人於本院言詞辯論終結前為附帶上訴（見本院卷第129-13
  5頁），核無不合。　
貳、實體方面
本件上訴人於原審起訴及本院主張：
㈠伊自101年8月16日起受僱被上訴人，擔任被上訴人設置於新竹
  市新光三越百貨公司5樓CUMAR男性服飾專櫃（下稱系爭專櫃）
  之銷售員，伊上班時間均依被上訴人指示配合百貨公司營業時
  間，任職期間盡心盡力，被上訴人於105年9月間以業務緊縮為
  由資遣伊，伊實際工作至105年10月20日止，並於同年月25日
  簽署離職協議書（下稱系爭協議書）。伊自103年2月26日至10
  5年10月20日止，週一至週四，每日均延長工時1小時，週五至
  週日均每日延長工時為1.5小時，是被上訴人應給付上開期間
  之加班費共53萬2,448元，惟被上訴人僅給付加班費每月1萬4,
  000元，合計給付32個月，共計44萬8,000元，尚有8萬4,448元
  差額之加班費未給付。又伊102至105年度之特別休假日數合計
  34日，是伊得請求特休未休工資4萬0,800元（計算式：1,200×
  34＝40,800），爰依105年12月21日修正前勞動基準法（下稱勞
  基法）第24條、第39條之規定，請求被上訴人如數給付，並聲
  明：被上訴人應給付上訴人12萬5,248元，及自108年3月23日
  起至清償日止，按週年利率5%計算之利息（原審駁回上訴人逾
  上開範圍之請求部分，於上訴人上訴後，已據其減縮上訴聲明
  而確定，非本院審理範圍）。
㈡兩造約定伊月休排休假時，伊須找代班人員來代班，被上訴人
  將其原本應自行找人員遞補之事務，委任由伊處理，則伊找來
  櫃姐代班之代班費，即為處理該委任事務所支出之必要費用，
  被上訴人未支出該費用而受有利益，其受有利益顯無法律上原
  因而致伊受損害，爰追加依兩造間約定、民法第179條及第546
  條第1項之規定，請求被上訴人給付代班費用15萬6,000元，並
  追加聲明：被上訴人應給付上訴人15萬6,000元，及自109年8
  月21日起至清償日止，按週年利率5%計算之利息。　
被上訴人則以：兩造所訂勞動契約（下稱系爭勞動契約）約定例假、國定假日及延長工時之工資給付方式，係以統包方式，每月固定薪資為3萬5,000元，高於基本工資，是兩造對於約定加班費（包含春節未休之加班費及每月5日休假未休折合工資）之勞動條件已約定明確，上訴人甲○○即不能再另行請求加班費。且原審就上訴人請求伊給付加班費計算差額部分，未將每月固定給予之「全勤」、「全天班津貼」工資計入，應有失當。另伊已給付上訴人特別休假折合工資總額4萬1,668元，並無未給付之情。又兩造間並無代班費應由伊支付之約定，實際上的約定為代班應由上訴人去找代班，且由上訴人負擔代班費用。縱認上訴人得向伊為請求，伊得主張時效抗辯等語，資為抗辯。
原審就上訴人之請求，判決：被上訴人應給付上訴人12萬5,248
  元及自108年3月23日起至清償日止，按週年利率5%計算之利息
  ，駁回上訴人其餘之訴，並附條件為假執行及免為假執行之宣
  告。上訴人就其敗訴部分不服，提起上訴，並為訴之追加及減
  縮，追加聲明：被上訴人應給付上訴人15萬6,000元，及自109
  年8月21日起至清償日止，按週年利率5%計算之利息。被上訴
  人則為答辯聲明：追加之訴駁回。並為附帶上訴，聲明：㈠原
  判決命被上訴人給付本息部分廢棄。㈡上開廢棄部分，上訴人
  於原審之訴駁回。上訴人對附帶上訴答辯聲明：附帶上訴駁回
  （原審駁回上訴人逾上開範圍之請求部分，於上訴人上訴後，
  已據其減縮上訴聲明而確定，非本院審理範圍）。
兩造所不爭執之事項：
㈠上訴人自101年8月16日起受僱被上訴人，擔任系爭專櫃之銷售
  員。上訴人實際工作至105年10月20日止。兩造並105年10月25
  日簽署離職協議書（見原審調字卷第76頁）。
㈡上訴人自101年8月16日起至105年10月20日止，擔任系爭專櫃銷
  售員期間，均僅由上訴人1人負責，其中：
⒈依薪資單所列之每月薪資，其中固定者為：底薪1萬2,000元、
  全勤2,000元、化妝津貼2,000元、車馬費1,500元、房屋津貼1
  ,500元、全天班津貼2,000元、加班費1萬4,000元，合計3萬5,
  000元，另加計之業績抽成金額不固定（見原審調字卷第22-45
  頁之薪資單）。
⒉每日工作時間為：週一至週四每日上班時段上午10時30分至晚
  上9時30分，週五至週日每日上班時段上午10時30分至晚上10
  時，中午及下午各1小時用餐。
⒊系爭專櫃全年無休，如上訴人休假時，上訴人自行找人代班，
  期間上訴人支付代班費予代班之人，被上訴人未另行支付代班
  費予上訴人。
㈢上訴人於108年2月26日提起本件訴訟（見原審調字卷第1頁之起
  訴狀收狀章）。
本件之爭點：㈠上訴人請求被上訴人給付自103年2月26日起，至
  105年10月20日止之加班費，合計8萬4,448元，是否有理由？㈡
  上訴人請求被上訴人給付自102年至105年之未休特別休假計34
  日之工資，合計4萬0,800元，是否有理由？㈢上訴人請求被上
  訴人給付自103年1月起，至105年10月止之代班費，合計15萬6
  ,000元，是否有理由？茲分別析述如下： 
㈠上訴人請求被上訴人給付自103年2月26日起，至105年10月20日
  止之加班費，合計8萬4,448元，為有理由：
⒈證人即任職被上訴人擔任業務經理乙○○證稱：伊是上訴人任職
  被上訴人期間之主管，上訴人係派駐在新光三越百貨公司新竹
  店系爭專櫃負責商品之銷售及整理，上訴人之薪資及工作時間
  是伊跟上訴人談的，伊跟上訴人談薪資時是採統包方式，因為
  101年時，站花車的薪資1天是1,200元，所以3萬5,000元的月
  薪是這樣計算來的，那時業界的代班費1天是1,200元；上訴人
  之工作時間須配合百貨公司之時間，週一至週四每日上班時段
  上午10時30分至晚上9時30分，週五至週日每日上班時段上午1
  0時30分至晚上10時，中午及下午各1小時用餐，不管上訴人有
  沒有打卡，其每1天表定的上班時間就是11個小時或11.5小時
  ，扣除2次吃飯各1個小時的時間，其每1天上班的時間就是9個
  小時或9.5個小時，伊印象中百貨公司除曾因颱風天關門外，
  全年無休，上訴人月休5天，國定假日要上班，因為是統包，
  所以上訴人要休假，須自己去找代班，代班費用由上訴人支付
  ；伊和上訴人談的是薪資總數，不含業績抽成，加班費就是含
  在薪資內，另伊給上訴人的餐費每月有1,500元，不過上訴人
  去吃百貨公司2,400元的餐費，其吃超過，上訴人也沒有扣錢
  ，至於公司會計計算出來之薪資表內容，伊並沒有跟上訴人談
  過等語（見原審卷第116-130頁）。是依證人乙○○前揭證述之
  內容，可知上訴人於101年8月16日任職被上訴人時，兩造約定
  之勞動條件應為：每月薪資3萬5,000元（不含業績抽成金額）
  ，每日工作時間為：週一至週四每日上班時段上午10時30分至
  晚上9時30分、週五至週日每日上班時段上午10時30分至晚上1
  0時，中午及下午各1小時用餐，且因係採統包方式，全年無休
  ，故雖約定月休5日，但如上訴人休假時，上訴人自行找人代
  班，期間上訴人支付代班費予代班之人，被上訴人未另行支付
  代班費予上訴人。
⒉兩造於104年12月31日前，約定之薪資所含之正常工作時間（下
  稱約定正常工時）為週一至週四每日9小時、週五至週日每日9
  .5小時，全年無休：
⑴按兩造於101年8月間締結系爭勞動契約時，所適用之104年5月1
  5日修正前勞基法第30條第1項規定：「勞工每日正常工作時間
  不得超過八小時，每二週工作總時數不得超過八十四小時」。
  另105年12月21日修正前勞基法第24條規定：「雇主延長勞工
  工作時間者，其延長工作時間之工資依左列標準加給之：一、
  延長工作時間在二小時以內者，按平日每小時工資額加給三分
  之一以上。二、再延長工作時間在二小時以內者，按平日每小
  時工資額加給三分之二以上。三、依第三十二條第三項規定，
  延長工作時間者，按平日每小時工資額加倍發給之」。第36條
  ：「勞工每七日中至少應有一日之休息，作為例假」。第37條
  ：「紀念日、勞動節日及其他由中央主管機關規定應放假之日
  ，均應休假」。第39條：「第三十六條所定之例假、第三十七
  條所定之休假及第三十八條所定之特別休假，工資應由雇主照
  給。雇主經徵得勞工同意於休假日工作者，工資應加倍發給。
  因季節性關係有趕工必要，經勞工或工會同意照常工作者，亦
  同」。又勞基法第39條規定勞工於休假日工作，工資應加倍發
  給，所稱「加倍發給」，係指假日當日工資照給外，再加發一
  日工資，此乃因勞工於假日工作，即使未滿8小時，亦已無法
  充分運用假日之故，與同法第32條延長每日工時應依第24條按
  平日每小時工資額加成或加倍發給工資，係於正常工作時間後
  再繼續工作，其精神、體力之負荷有所不同；至於勞工應否延
  長工時或於休假日工作及該假日須工作多久，均由雇主決定，
  應屬於事業單位內部管理事宜，尚難謂有不合理之處。故勞工
  假日出勤工作於8小時內，應依前開規定辦理；超過8小時部分
  ，應依同法第24條規定辦理〔行政院勞工委員會（現已改制為
  勞動部，下仍按舊制簡稱勞委會）87年9月14日（87）台勞動
  二字第039675號函釋參照〕。且勞基法第39條及第40條規定，
  勞工於假日工作時，工資應加倍發給，所稱「加倍發給」，係
  指當日工資照給外，再加發一日工資。此乃因勞工於假日工作
  ，即使未滿8小時，亦已無法充分運用假日之故，與同法第32
  條延長每日工時應依第24條按平日每小時工資額加給或加倍發
  給工資之規定不同（勞委會83年2月21日台八十三勞動一字第1
  02498號函釋參照）。又實施「週休二日」制之事業單位，勞
  工於非例假日之休息日出勤工作，工資應如何發給，應視該休
  息日之性質而定。該日如係因勞資雙方約定之正常工作時間少
  於法定正常工時所生者，其未逾勞基法第30條所定之法定正常
  工作總時數之部分，工資應由勞雇雙方協商定之；逾法定正常
  工作總時數者，應依該法第24條規定辦理。該日如係依同法第
  30條第2項將其正常工作時數分配於其他工作日者，因2週內其
  他工作日分配之正常工時已達法定正常工作總時數，工資應依
  同法第24條規定辦理。至於，該日如係調移該法第37條之休假
  日而來者，其工作時數於調移紀念日時數以內者，雇主應依同
  法第39條之規定加倍發給該時數之工資；逾法定正常工作總時
  數工作者，則應依同法第24條規定辦理。上開逾法定正常工作
  時間工作4小時以上之部分，工資如何發給，法未明定，可由
  勞資雙方自行協商，惟不可低於同法第24條第1項第2款規定（
  參勞委會90年6月7日（90）勞動二字第0019248號函釋）。
⑵查兩造簽訂之系爭勞動契約，在斯時未採週休2日之規範下，法
  定正常工作時間（下稱法定正常工時）為週一至週五每日8小
  時，隔週週六4小時，合計每二週為84小時。而兩造原約定每
  月薪資3萬5,000元，工作時間為：扣除2小時用餐時間後，週
  一至週四每日9小時、週五至週日每日9.5小時，且因採統包方
  式，全年無休，業如前述。據此，兩造約定薪資3萬5,000元，
  所含之約定正常工時為週一至週四每日9小時、週五至週日每
  日9.5小時，全年無休，應可認定。換言之，依兩造前揭約定
  ，上訴人在上開約定正常工時之範圍內提供勞務，被上訴人不
  另依105年12月21日修正前勞基法第24條、第39條規定計付上
  訴人加班費或加倍發給工資。
⒊兩造自105年1月1日起，約定薪資所含之約定正常工時為為週一
  至週四每日9小時、週五至週日每日9.5小時，全年無休：
⑴按104年5月15日修正、105年1月1日施行之勞基法第30條第1項
  規定：「勞工正常工作時間，每日不得超過八小時，每週不得
  超過四十小時」。
⑵查自105年1月1日起實施週休2日時，兩造之前揭約定並未變更
  ，因此，兩造約定薪資3萬5,000元，所含之約定正常工時仍為
  週一至週四每日9小時、週五至週日每日9.5小時，全年無休，
  應可認定。
⒋按勞基法第84條之1有關勞雇雙方對於工作時間、例假、休假、
  女性夜間工作有另行約定時，應報請當地主管機關核備之規定
  ，係強制規定，如未經當地主管機關核備，該約定尚不得排除
  同法第30條、第32條、第36條、第37條及第49條規定之限制，
  除可發生公法上不利於雇主之效果外，如發生民事爭議，法院
  自應於具體個案，就工作時間等事項另行約定而未經核備者，
  本於落實保護勞工權益之立法目的，依上開第30條等規定予以
  調整，並依同法第24條、第39條規定計付工資，已據司法院大
  法官會議釋字第726號解釋在案。參照本號解釋理由謂：「勞
  動基準法（下稱本法）第84條之1規定：『經中央主管機關核定
  公告之下列工作者，得由勞雇雙方另行約定，工作時間、例假
  、休假、女性夜間工作，並報請當地主管機關核備，不受第三
  十條、第三十二條、第三十六條、第三十七條、第四十九條規
  定之限制。一、監督、管理人員或責任制專業人員。二、監視
  性或間歇性之工作。三、其他性質特殊之工作。（第一項）前
  項約定應以書面為之，並應參考本法所定之基準且不得損及勞
  工之健康及福祉。（第二項）』（下稱系爭規定）係為因應部
  分性質特殊工作之需要，在法定條件下，給予雇主與特定勞工
  合理協商工作時間等之彈性，而於中華民國八十五年十二月二
  十七日增訂公布……憲法第十五條規定：『人民之生存權、工作
  權及財產權，應予保障。』第一百五十三條規定：「國家為改
  良勞工及農民之生活，增進其生產技能，應制定保護勞工及農
  民之法律，實施保護勞工及農民之政策。（第一項）婦女兒童
  從事勞動者，應按其年齡及身體狀態，予以特別之保護。（第
  二項）」基於上開意旨，本法乃以保障勞工權益，加強勞雇關
  係，促進社會與經濟發展為目的，規定關於工資、工作時間、
  休息、休假、退休、職業災害補償等勞工勞動條件之最低標準
  。雇主固得依事業性質及勞動態樣與勞工另行約定勞動條件，
  但仍不得低於本法所定之最低標準（本院釋字第四九四號、第
  五七八號解釋參照）。衡酌本法之立法目的並考量其規範體例
  ，除就勞動關係所涉及之相關事項規定外，尚課予雇主一定作
  為及不作為義務，於違反特定義務時亦有相關罰則，賦予一定
  之公法效果，其規範具有強制之性質，以實現保護勞工之目的
  （本法第一條規定參照）。而工作時間、例假、休假、女性夜
  間工作（下稱工作時間等事項）乃勞動關係之核心問題，影響
  勞工之健康及福祉甚鉅，故透過本法第三十條等規定予以規範
  ，並以此標準作為法律保障之最低限度，除本法有特別規定外
  ，自不容勞雇雙方以契約自由為由規避之。惟社會不斷變遷，
  經濟活動愈趨複雜多樣，各種工作之性質、內容與提供方式差
  異甚大，此所以立法者特就相關最低條件為相應之不同規範。
  為因應特殊工作類別之需要，系爭規定乃就經中央主管機關核
  定公告之特殊工作者，容許勞雇雙方就其工作時間等事項另行
  約定，經當地主管機關核備，排除本法第三十條等規定之限制
  。中央主管機關之公告與地方主管機關之核備等要件，係為落
  實勞工權益之保障，避免特殊工作之範圍及勞雇雙方之約定恣
  意浮濫。故對於業經核定公告之特殊工作，如勞雇雙方之約定
  未依法完成核備程序即開始履行，除可發生公法上不利於雇主
  之效果外，其約定之民事效力是否亦受影響，自應基於前述憲
  法保護勞工之意旨、系爭規定避免恣意浮濫及落實保護勞工權
  益之目的而為判斷。民法第七十一條規定：『法律行為，違反
  強制或禁止之規定者，無效。但其規定並不以之為無效者，不
  在此限。』係在平衡國家管制與私法自治之原則。在探究法規
  範是否屬本條之強制規定及違反該強制規定之效力時，自須考
  量國家管制之目的與內容。勞雇雙方就其另行約定依系爭規定
  報請核備，雖屬行政上之程序，然因工時之延長影響勞工之健
  康及福祉甚鉅，且因相同性質之工作，在不同地區，仍可能存
  在實質重大之差異，而有由當地主管機關審慎逐案核實之必要
  。又勞方在談判中通常居於弱勢之地位，可能受到不當影響之
  情形，亦可藉此防杜。系爭規定要求就勞雇雙方之另行約定報
  請核備，其管制既係直接規制勞動關係內涵，且其管制之內容
  又非僅單純要求提供勞雇雙方約定之內容備查，自應認其規定
  有直接干預勞動關係之民事效力。否則，如認為其核備僅發生
  公法上不利於雇主之效果，系爭規定之前揭目的將無法落實；
  且將與民法第七十一條平衡國家管制與私法自治之原則不符。
  故系爭規定中『並報請當地主管機關核備』之要件，應為民法第
  七十一條所稱之強制規定。而由於勞雇雙方有關工作時間等事
  項之另行約定可能甚為複雜，並兼含有利及不利於勞方之內涵
  ，依民法第七十一條及本法第一條規定之整體意旨，實無從僅
  以勞雇雙方之另行約定未經核備為由，逕認該另行約定為無效
  。系爭規定既稱：『……得由勞雇雙方另行約定……，並報請當地
  主管機關核備，不受……規定之限制』，亦即如另行約定未經當
  地主管機關核備，尚不得排除本法第三十條等規定之限制。故
  如發生民事爭議，法院自應於具體個案，就工作時間等事項另
  行約定而未經核備者，本於落實保護勞工權益之立法目的，依
  本法第三十條等規定予以調整，並依本法第二十四條、第三十
  九條規定計付工資」。經查：
⑴被上訴人非屬勞基法第84條之1所定行業，被上訴人就系爭勞動
  契約亦未依該規定報請當地主管機關核備一節，為兩造所不爭
  執，是依前揭說明，系爭勞動契約自不得排除105年12月21日
  修正前勞基法第30條等規定之限制，本院自應就工作時間等事
  項另行約定而未經核備者，本於落實保護勞工權益之立法目的
  ，依同法第30條等規定予以調整，並依同法第24條、第39條規
  定計付工資。
⑵本件承前所述，在實施週休2日前、後，兩造約定正常工時均為
  週一至週四每日9小時、週五至週日每日9.5小時，全年無休，
  已如前述，而適用上開勞動基準法之規定，實施週休2日前之
  法定正常工時為週一至週五每日8小時，隔週週六4小時，實施
  週休2日後，法定正常工時為週一至週五每日8小時，已如前述
  ，是兩者相較，兩造顯將逾上開法定正常工時之平日、星期六
  及休假日等延長工作時間約定為正常工時，而無須給付此部分
  之延長工作時間之工資。惟揆諸前揭解釋之內容，因被上訴人
  不得排除105年12月21日修正前勞基法第30條之限制而為上開
  約定，則就逾法定正常工時之延長工作時間部分，被上訴人自
  仍應依同法第24條、第39條之規定計付工資，不得僅按平日每
  小時工資額計付。
⑶加班費部分：　
①平日加班費：上訴人於週一至週五及實施週休2日前之隔週週六
  半日，逾法定正常工時之工作時間部分，被上訴人應依105年1
  2月21日修正前勞基法第24條第1、2款所定，延長工作時間在
  二小時以內者，按平日每小時工資額加給三分之一以上。二、
  再延長工作時間在二小時以內者，按平日每小時工資額加給三
  分之二以上之標準，補足延長工作時間之工資。
②星期六加班費：上訴人於實施週休2日前之隔週週六半日，及實
  施週休2日後之週六全日，逾法定正常工時之工作時間部分，
  被上訴人應依105年12月21日修正前勞基法第24條第1、2款所
  定，延長工作時間在二小時以內者，按平日每小時工資額加給
  三分之一以上。二、再延長工作時間在二小時以內者，按平日
  每小時工資額加給三分之二以上之標準，補足延長工作時間之
  工資。
③休假日加班費：上訴人於星期日、紀念日、勞動節日及其他由
  中央主管機關規定應放假之日之工作時間，被上訴人應依105
  年12月21日修正前勞基法第39條規定，加倍發給工資。
④從而，上訴人得請求被上訴人給付平日、星期六及休假日之加
  班費合計為27萬6,054元（詳如附表所示）。上訴人請求被上
  訴人給付此部分之加班費8萬4,448元，未逾上開範圍，自應准
  許。　
㈡上訴人請求被上訴人加倍發給27日之未休特別休假工資，合計3
  萬2,400元，為有理由：
⒈按「勞工在同一雇主或事業單位，繼續工作滿一定期間者，每
  年應依左列規定給予特別休假：㈠1年以上3年未滿者7日。㈡3 
  年以上5年未滿者10日。㈢5年以上10年未滿者14日。㈣10年以上
  者，每1年加給1日，加至30日為止」、「第36條所定之例假、
  第37條所定之休假及第38條所定之特別休假，工資應由雇主照
  給。雇主經徵得勞工同意於休假日工作者，工資應加倍發給。
  因季節性關係有趕工必要，經勞工或工會同意照常工作者，亦
  同」，105年12月21日修正前之勞基法第38條、第39條分別定
  有明文。又特別休假因年度終結或終止契約而未休者，其應休
  未休之日數，雇主應發給工資，106年6月16日修正前之勞基法
  施行細則第24條第3款亦定有明文。經查：
⑴上訴人自101年8月16日起受僱被上訴人，至102年8月16日滿1年
  以上起，每年應有7日之特別休假，至104年8月15日滿3年以上
  起，每年應有10日之特別休假，因此，被上訴人於102、103、
  104、105年度，應依序給予上訴人7日、7日、10日、10日之特
  別休假，應可認定。又兩造約定正常工時均為週一至週四每日
  9小時、週五至週日每日9.5小時，全年無休，已如前述，因此
  ，被上訴人每年應給予上訴人之特別休假，亦均約定為上訴人
  之約定正常工時一節，應堪認定。惟揆諸前揭解釋之內容，因
  被上訴人不得排除105年12月21日修正前勞基法第30條之限制
  而為上開約定，則就上訴人於被上訴人應給予之特別休假日工
  作部分，被上訴人自仍應依同法第39條之規定加倍發給工資，
  不得僅排除該規定之適用。
⑵從而，兩造約定被上訴人全年無休，則上訴人自102年8月16日
  起於被上訴人每年給予之特別休假既仍然提供勞務，其請求被
  上訴人應就每年之特別休假日工作，加倍發給工資，應屬有據
  。
⒉次按106年6月16日修正前勞基法施行細則第24條第3款規定：「
  特別休假因年度終結或終止契約而未休者，其應休未休之日數
  ，雇主應發給工資」。又特別休假未休之工資，其性質屬一年
  之定期給付債權，其各期給付請求權，自應適用民法第126條
  規定因五年間不行使而消滅。查上訴人之102年度特別休假，
  應自於該年度終結時起，得請求被上訴人加倍發給工資，然上
  訴人於108年2月26日提起本件訴訟（見不爭執事項㈢），故上
  訴人102年度特別休假加倍發給工資之請求權，已罹於五年時
  效期間而消滅。被上訴人既為時效抗辯，自得拒絕給付，是上
  訴人102年度特別休假未休加倍發給工資，即不得請求。
⒊從而，上訴人主張被上訴人於103年度至105年度，合計應有27
  日之特別休假，而兩造約定之每日工資為1,200元，亦據證人
  乙○○證述明確，依上說明，上訴人於上開特別休假既仍然提供
  勞務，自請求被上訴人就上開27日特別休假日工作，加倍發給
  工資，則上訴人請求被上訴人加倍發給工資合計3萬2,400元（
  計算式：27×1,200＝32,400），為有理由，應予准許，至逾上
  開範圍之請求，尚乏所據，應予駁回。
㈢上訴人依民法第179條之規定，請求被上訴人給付自103年1月起
  ，至105年10月止之代班費，合計11萬2,800元，為有理由：
⒈按工資應全額直接給付勞工。但法令另有規定或勞雇雙方另有
  約定者，不在此限。工資之給付，除當事人有特別約定或按月
  預付者外，每月至少定期發給二次，按件計酬者亦同。勞基法
  第22條第2項、第23條第1項分別定有明文。又同法第26條規定
  ，雇主不得預扣勞工工資作為違約金或賠償費用，其立法目的
  乃在於確保勞工及其家屬生活必須之最低需求。因此，勞雇雙
  方約定之工資，雇主應全額直接給付勞工，且勞工於約定之休
  假日休假時，不得約定應由勞工自行支付代班費用，致變相減
  少雇主應給付之全額工資。次按勞基法之立法目的在於保障勞
  工權益，加強勞雇關係，促進社會與經濟發展，而為勞動條件
  最低標準之規定，故雇主應全額給付工資，乃屬強制規定，且
  勞雇雙方不得約定勞工支付勞工休假時之代班費用，而免除雇
  主之負擔，致使勞工因此受領之工資實質減少。蓋勞工相較於
  雇主，為經濟上之弱勢者，非可由雇主單方或勞雇雙方以契約
  方式排除上開法律規定之適用，否則即有違勞基法之立法意旨
  。依民法第71條規定「法律行為違反強制或禁止之規定者，無
  效」，勞雇雙方所簽訂之薪資給與辦法違反上開規定，自屬無
  效，法院不受該另行約定之拘束（最高法院97年度台上字第92
  9號、97年度台上字第2505號、105年度台上字第376 號、106
  年度台上字第1221號等判決意旨參照）。查承前所述，兩造約
  定上訴人月休5日，上訴人休假時，應由其支付代班費用，是
  此項約定，將使上訴人因休假而支付代班費用之結果，致其實
  際受領之薪資減少，揆之前揭說明，兩造上開於上訴人休假時
  ，應由上訴人支付代班費用之約定，顯既已違反勞基法第22條
  第2項關於工資雇主應全額直接給付勞工之強制規定，並有違
  勞基法保障勞工權益之立法意旨，自屬無效。
⒉次按無法律上之原因而受利益，致他人受損害者，應返還其利
  益。雖有法律上之原因，而其後已不存在者，亦同。民法第17
  9條定有明文。經查：
⑴上訴人於103、104、105年之休假日數依序為48日、28.5日、17
  .5日，因此合計支出之代班費依序為5萬7,600元、3萬4,200元
  、2萬1,000元，合計11萬2,800元，業據其提出代班紀錄及代
  班費金額證明文件為證（見本院卷第111-115頁）。又兩造約
  定上訴人月休5日，業界代班費1天為1,200元等情，已據證人
  乙○○證述明確。因此，上訴人主張之前揭休假日數，均未逾其
  全年之休假總數60日，且其支出之代班費每日為1,200元，亦
  與乙○○證述之業界代班費相符，堪認上訴人主張其於103年至1
  05年間支出合計11萬2,800元之代班費一節為真正。
⑵兩造約定上訴人休假，應由上訴人支付代班費，上訴人因而支
  付11萬2,800元之代班費，被上訴人因而免除其原應支付代班
  費用之債務，然兩造此項約定依前所述，既為無效，則揆諸上
  開說明，被上訴人因上訴人支付前揭代班費而受有免除其債務
  之利益顯即無法律上之原因。是上訴人主張被上訴人無法律上
  原因，受有免除支付代班費債務之不當利益，致其受有支出11
  萬2,800元之損害，依民法第179條之規定請求返還等語，洵屬
  有據，至逾上開範圍之請求，即乏所據，應予駁回。
⑶上訴人另本於兩造間約定及民法第546條第1項之規定，請求被
  上訴人給付15萬6,000元本息等語。因上訴人本於實體法上之
  數個權利為其訴訟標的，其聲明單一，本院就上訴人所主張之
  數個訴訟標的逐一審理，既認前揭依據民法第179條法律關係
  之訴訟標的為有理由，自可即為上訴人勝訴之判決，就其餘訴
  訟標的即無再予審酌之必要。至上訴人請求逾11萬2,800元本
  息敗訴部分，依兩造間約定及民法第546條第1項之規定，亦屬
  無據，應予駁回，附此敘明。
⒊末按民法第179條之不當得利返還請求權，依同法第125條之規
  定，因15年間不行使而消滅。本件上訴人係依不當得利之法律
  關係請求被上訴人給付代班費用，未逾15年之期間，被上訴人
  就此請求為時效之抗辯，自不足採。
綜上所述，被上訴人依105年12月21日修正前勞基法第24條、第
  39條之規定，請求被上訴人給付上訴人加班費8萬4,448元、特
  別休假日加倍發給工資3萬2,400元，合計11萬6,848元，及自
  起訴狀繕本送達翌日即108年3月23日（見原審調字卷第56頁之
  送達證書）起，至清償日止，按週年利率5%計算之利息，核屬
  有據，應予准許；至逾此範圍之請求，為無理由，應予駁回，
  其假執行之聲請亦失所依據，應併予駁回。原判決命被上訴人
  給付超過上開應准許之本息部分，為被上訴人敗訴之判決，並
  為假執行之宣告，自有未洽，被上訴人附帶上訴意旨指摘此部
  分原判決不當，求予廢棄改判，為有理由，應由本院予以廢棄
  ，改判如主文第二項所示。原判決命上訴人給付11萬6,848元
  本息，而為被上訴人敗訴之判決，並依職權為假執行之諭知，
  核無不合。被上訴人附帶上訴意旨指摘原判決此部分不當，求
  予廢棄改判，為無理由，應予駁回。又上訴人追加依民法第17
  9條之規定，請求被上訴人給付上訴人11萬2,800元，及自民事
  追加聲明暨準備狀送達之翌日即109年8月21日起（見本院卷第
  107頁），至清償日止，按週年利率5%計算之利息，為有理由
  ，應予准許，至逾上開範圍之追加請求，為無理由，應予駁回
  。
兩造其餘之攻擊或防禦方法及未經援用之證據，經本院斟酌後
  ，認為均不足以影響本判決之結果，無逐一詳予論駁之必要。
  併此敘明。
據上論結，本件上訴人之追加之訴為一部有理由、一部無理由
  ，被上訴人之附帶上訴為一部有理由、一部無理由，依民事訴
  訟法第450條、第449條第1項、第79條，判決如主文。　
中　　華　　民　　國　　110 　年　　9 　　月　　28　　日
                  勞動法庭
                        審判長法  官  李慈惠
                              法  官  趙雪瑛
                              法  官  謝永昌
正本係照原本作成。
不得上訴。
中　　華　　民　　國　　110 　年　　9 　　月　　28　　日
　　　　　　　　　　　　　    書記官  王增華
附表：
103年2月份          日期 星期 法定工時 （小時） 約定工時 （小時） 實際工時（小時） 加班時數（小時）  加班費  備註      2小時內 逾2小時 金額（元） 計算式  26 三 8 9 9 1 0 45 136×1×1/3＝45  27 四 8 9 9 1 0 45 136×1×1/3＝45  28 五 0 9.5 0 0 0 0 0 國定假日 合計  約定每小時工資為136元（計算式：35000元×3/28÷27.5＝136元/時，小數點後四捨五入）     90   

103年3月份           日期 星期 法定工時（小時） 約定工時（小時） 實際工時（小時） 加班時數（小時）  加班費   備註      2小時內 逾2小時 金額（元） 計算式   1 六 4 9.5 4.75 0.75 0 31 122×0.75×1/3＝31   2 日 0 9.5 9.5 2 7.5 1220 122×8×1＋122×1.5×4/3＝1220   3 一 8 9 9 1 0 41 122×1×1/3＝41   4 二 8 9 0 0 0 0 0   5 三 8 9 4.5 0 0 0 0   6 四 8 9 9 1 0 41 122×1×1/3＝41   7 五 8 9.5 9.5 1.5 0 61 122×1.5×1/3＝61   8 六 0 9.5 0 0 0 0 0   9 日 0 9.5 9.5 2 7.5 1220 122×8×1＋122×1.5×4/3＝1220   10 一 8 9 9 1 0 41 122×1×1/3＝41   11 二 8 9 0 0 0 0 0   12 三 8 9 9 1 0 41 122×1×1/3＝41   13 四 8 9 9 1 0 41 122×1×1/3＝41   14 五 8 9.5 9.5 1.5 0 61 122×1.5×1/3＝61   15 六 4 9.5 9.5 2 3.5 366 122×2×1/3＋122×3.5×2/3＝366   16 日 0 9.5 9.5 2 7.5 1220 122×8×1＋122×1.5×4/3＝1220   17 一 8 9 9 1 0 41 122×1×1/3＝41   18 二 8 9 0 0 0 0 0   19 三 8 9 9 1 0 41 122×1×1/3＝41   20 四 8 9 9 1 0 41 122×1×1/3＝41   21 五 8 9.5 9.5 1.5 0 61 122×1.5×1/3＝61   22 六 0 9.5 9.5 2 7.5 691 122×2×1/3＋122×7.5×2/3＝691   23 日 0 9.5 9.5 2 7.5 1220 122×8×1＋122×1.5×4/3＝1220   24 一 8 9 9 1 0 41 122×1×1/3＝41   25 二 8 9 0 0 0 0 0   26 三 8 9 4.5 0 0 0 0   27 四 8 9 9 1 0 41 122×1×1/3＝41   28 五 8 9.5 9.5 1.5 0 61 122×1.5×1/3＝61   29 六 4 9.5 4.75 0.75 0 31 122×0.75×1/3＝31   30 日 0 9.5 9.5 2 7.5 1220 122×8×1＋122×1.5×4/3＝1220   31 一 8 9 9 1 0 41 122×1×1/3＝41   合計  每月約定總工時合計286小時，約定每小時工資為122元（計算式：35000元÷286小時＝122元/時，小數點後四捨五入）     7914    

103年4月份           日期 星期 法定工時（小時） 約定工時（小時） 實際工時（小時） 加班時數  加班費   備註      2小時內 逾2小時 金額（元） 計算式   1 二 8 9 0 0 0 0 0   2 三 8 9 9 1 0 41 123×1×1/3＝41   3 四 8 9 9 1 0 41 123×1×1/3＝41   4 五 0 9.5 9.5 2 7.5 1230 123×8×1＋123×1.5×4/3＝1230  國定假日 5 六 0 9.5 0 0 0 0 0   6 日 0 9.5 9.5 2 7.5 1230 123×8×1＋123×1.5×4/3＝1230   7 一 8 9 9 1 0 41 123×1×1/3＝41   8 二 8 9 0 0 0 0 0   9 三 8 9 9 1 0 41 123×1×1/3＝41   10 四 8 9 9 1 0 41 123×1×1/3＝41   11 五 8 9.5 9.5 1.5 0 62 123×1.5×1/3＝62   12 六 4 9.5 9.5 2 3.5 369 123×2×1/3＋123×3.5×2/3＝369   13 日 0 9.5 9.5 2 7.5 1230 123×8×1＋123×1.5×4/3＝1230   14 一 8 9 9 1 0 41 123×1×1/3＝41   15 二 8 9 0 0 0 0 0   16 三 8 9 9 1 0 41 123×1×1/3＝41   17 四 8 9 9 1 0 41 123×1×1/3＝41   18 五 8 9.5 9.5 1.5 0 62 123×1.5×1/3＝62   19 六 0 9.5 9.5 2 7.5 697 123×2×1/3＋123×7.5×2/3＝697   20 日 0 9.5 9.5 2 7.5 1230 123×8×1＋123×1.5×4/3＝1230   21 一 8 9 0 0 0 0 0   22 二 8 9 9 1 0 41 123×1×1/3＝41   23 三 8 9 9 1 0 41 123×1×1/3＝41   24 四 8 9 9 1 0 41 123×1×1/3＝41   25 五 8 9.5 9.5 1.5 0 62 123×1.5×1/3＝62   26 六 4 9.5 9.5 2 3.5 369 123×2×1/3＋123×3.5×2/3＝369   27 日 0 9.5 9.5 2 7.5 1230 123×8×1＋123×1.5×4/3＝1230   28 一 8 9 9 1 0 41 123×1×1/3＝41   29 二 8 9 9 1 0 41 123×1×1/3＝41   30 三 8 9 9 1 0 41 123×1×1/3＝41   合計  每月約定總工時合計285小時，約定每小時工資為123元（計算式：35000元÷285小時＝123元/時，小數點後四捨五入）     8345    

103年5月份           日期 星期 法定工時（小時） 約定工時（小時） 實際工時（小時） 加班時數  加班費   備註      2小時內 逾2小時 金額（元） 計算式   1 四 0 9 9 2 7 1139 122×8×1＋122×1×4/3＝1139  勞動節 2 五 8 9.5 9.5 1.5 0 61 122×1.5×1/3＝61   3 六 0 9.5 9.5 2 7.5 691 122×2×1/3＋122×7.5×2/3＝691   4 日 0 9.5 9.5 2 7.5 1220 122×8×1＋122×1.5×4/3＝1220   5 一 8 9 9 1 0 41 122×1×1/3＝41   6 二 8 9 9 1 0 41 122×1×1/3＝41   7 三 8 9 9 1 0 41 122×1×1/3＝41   8 四 8 9 9 1 0 41 122×1×1/3＝41   9 五 8 9.5 9.5 1.5 0 61 122×1.5×1/3＝61   10 六 4 9.5 0 0 0 0 0   11 日 0 9.5 9.5 2 7.5 1220 122×8×1＋122×1.5×4/3＝1220   12 一 8 9 9 1 0 41 122×1×1/3＝41   13 二 8 9 0 0 0 0 0   14 三 8 9 9 1 0 41 122×1×1/3＝41   15 四 8 9 9 1 0 41 122×1×1/3＝41   16 五 8 9.5 9.5 1.5 0 61 122×1.5×1/3＝61   17 六 0 9.5 9.5 2 7.5 691 122×2×1/3＋122×7.5×2/3＝691   18 日 0 9.5 9.5 2 7.5 1220 122×8×1＋122×1.5×4/3＝1220   19 一 8 9 9 1 0 41 122×1×1/3＝41   20 二 8 9 9 1 0 41 122×1×1/3＝41   21 三 8 9 9 1 0 41 122×1×1/3＝41   22 四 8 9 9 1 0 41 122×1×1/3＝41   23 五 8 9.5 9.5 1.5 0 61 122×1.5×1/3＝61   24 六 4 9.5 9.5 2 3.5 366 122×2×1/3＋122×3.5×2/3＝366   25 日 0 9.5 9.5 2 7.5 1220 122×8×1＋122×1.5×4/3＝1220   26 一 8 9 9 1 0 41 122×1×1/3＝41   27 二 8 9 0 0 0 0 0   28 三 8 9 9 1 0 41 122×1×1/3＝41   29 四 8 9 9 1 0 41 122×1×1/3＝41   30 五 8 9.5 9.5 1.5 0 61 122×1.5×1/3＝61   31 六 0 9.5 9.5 2 7.5 691 122×2×1/3＋122×7.5×2/3＝691   合計  每月約定總工時合計286小時，約定每小時工資為122元（計算式：35000元÷286小時＝122元/時，小數點後四捨五入）     9337    

103年6月份           日期 星期 法定工時（小時） 約定工時（小時） 實際工時（小時） 加班時數  加班費   備註      2小時內 逾2小時 金額（元） 計算式   1 日 0 9.5 9.5 2 7.5 1260 126×8×1＋126×1.5×4/3＝1260   2 一 0 9 4.5 2 2.5 567 126×4.5×1＝567  國定假日 3 二 8 9 9 1 0 42 126×1×1/3＝42   4 三 8 9 9 1 0 42 126×1×1/3＝42   5 四 8 9 9 1 0 42 126×1×1/3＝42   6 五 8 9.5 9.5 1.5 0 63 126×1.5×1/3＝63   7 六 4 9.5 9.5 2 3.5 378 126×2×1/3＋126×3.5×2/3＝378   8 日 0 9.5 0 0 0 0 0   9 一 8 9 9 1 0 42 126×1×1/3＝42   10 二 8 9 9 1 0 42 126×1×1/3＝42   11 三 8 9 9 1 0 42 126×1×1/3＝42   12 四 8 9 9 1 0 42 126×1×1/3＝42   13 五 8 9.5 9.5 1.5 0 63 126×1.5×1/3＝63   14 六 0 9.5 4.75 2 2.75 315 126×2×1/3＋126×2.75×2/3＝315   15 日 0 9.5 9.5 2 7.5 1260 126×8×1＋126×1.5×4/3＝1260   16 一 8 9 9 1 0 42 126×1×1/3＝42   17 二 8 9 9 1 0 42 126×1×1/3＝42   18 三 8 9 9 1 0 42 126×1×1/3＝42   19 四 8 9 9 1 0 42 126×1×1/3＝42   20 五 8 9.5 4.75 0 0 0 0   21 六 4 9.5 9.5 2 3.5 378 126×2×1/3＋126×3.5×2/3＝378   22 日 0 9.5 9.5 2 7.5 1260 126×8×1＋126×1.5×4/3＝1260   23 一 8 9 9 1 0 42 126×1×1/3＝42   24 二 8 9 9 1 0 42 126×1×1/3＝42   25 三 8 9 9 1 0 42 126×1×1/3＝42   26 四 8 9 9 1 0 42 126×1×1/3＝42   27 五 8 9.5 9.5 1.5 0 63 126×1.5×1/3＝63   28 六 0 9.5 9.5 2 7.5 714 126×2×1/3＋126×7.5×2/3＝714   29 日 0 9.5 9.5 2 7.5 1260 126×8×1＋126×1.5×4/3＝1260   30 一 8 9 9 1 0 42 126×1×1/3＝42   合計  每月約定總工時合計277小時，約定每小時工資為126元（計算式：35000元÷277小時＝126元/時，小數點後四捨五入）     8253    

103年7月份           日期 星期 法定工時（小時） 約定工時（小時） 實際工時（小時） 加班時數  加班費   備註      2小時內 逾2小時 金額（元） 計算式   1 二 8 9 9 1 0 41 123×1×1/3＝41   2 三 8 9 4.5 0 0 0 0   3 四 8 9 9 1 0 41 123×1×1/3＝41   4 五 8 9.5 9.5 1.5 0 62 123×1.5×1/3＝62   5 六 4 9.5 9.5 2 3.5 369 123×2×1/3＋123×3.5×2/3＝369   6 日 0 9.5 9.5 2 7.5 1230 123×8×1＋123×1.5×4/3＝1230   7 一 8 9 9 1 0 41 123×1×1/3＝41   8 二 8 9 9 1 0 41 123×1×1/3＝41   9 三 8 9 9 1 0 41 123×1×1/3＝41   10 四 8 9 9 1 0 41 123×1×1/3＝41   11 五 8 9.5 4.75 0 0 0 0   12 六 0 9.5 9.5 2 7.5 697 123×2×1/3＋123×7.5×2/3＝697   13 日 0 9.5 9.5 2 7.5 1230 123×8×1＋123×1.5×4/3＝1230   14 一 8 9 0 0 0 0 0   15 二 8 9 9 1 0 41 123×1×1/3＝41   16 三 8 9 9 1 0 41 123×1×1/3＝41   17 四 8 9 9 1 0 41 123×1×1/3＝41   18 五 8 9.5 9.5 1.5 0 62 123×1.5×1/3＝62   19 六 4 9.5 9.5 2 3.5 369 123×2×1/3＋123×3.5×2/3＝369   20 日 0 9.5 9.5 2 7.5 1230 123×8×1＋123×1.5×4/3＝1230   21 一 8 9 9 1 0 41 123×1×1/3＝41   22 二 8 9 9 1 0 41 123×1×1/3＝41   23 三 8 9 9 1 0 41 123×1×1/3＝41   24 四 8 9 4.5 0 0 0 0   25 五 8 9.5 9.5 1.5 0 62 123×1.5×1/3＝62   26 六 0 9.5 9.5 2 7.5 697 123×2×1/3＋123×7.5×2/3＝697   27 日 0 9.5 9.5 2 7.5 1230 123×8×1＋123×1.5×4/3＝1230   28 一 8 9 4.5 0 0 0 0   29 二 8 9 9 1 0 41 123×1×1/3＝41   30 三 8 9 9 1 0 41 123×1×1/3＝41   31 四 8 9 4.5 0 0 0 0   合計  每月約定總工時合計285小時，約定每小時工資為123元（計算式：35000元÷285小時＝123元/時，小數點後四捨五入）     7812    

103年8月份           日期 星期 法定工時（小時） 約定工時（小時） 實際工時（小時） 加班時數  加班費   備註      2小時內 逾2小時 金額（元） 計算式   1 五 8 9.5 9.5 1.5 0 61 122×1.5×1/3＝61   2 六 4 9.5 9.5 2 3.5 366 122×2×1/3＋122×3.5×2/3＝366   3 日 0 9.5 9.5 2 7.5 1220 122×8×1＋122×1.5×4/3＝1220   4 一 8 9 9 1 0 41 122×1×1/3＝41   5 二 8 9 9 1 0 41 122×1×1/3＝41   6 三 8 9 9 1 0 41 122×1×1/3＝41   7 四 8 9 9 1 0 41 122×1×1/3＝41   8 五 8 9.5 9.5 1.5 0 61 122×1.5×1/3＝61   9 六 0 9.5 9.5 2 7.5 691 122×2×1/3＋122×7.5×2/3＝691   10 日 0 9.5 0 0 0 0 0   11 一 8 9 4.5 0 0 0 0   12 二 8 9 9 1 0 41 122×1×1/3＝41   13 三 8 9 9 1 0 41 122×1×1/3＝41   14 四 8 9 9 1 0 41 122×1×1/3＝41   15 五 8 9.5 9.5 1.5 0 61 122×1.5×1/3＝61   16 六 4 9.5 0 0 0 0 0   17 日 0 9.5 9.5 2 7.5 1220 122×8×1＋122×1.5×4/3＝1220   18 一 8 9 9 1 0 41 122×1×1/3＝41   19 二 8 9 9 1 0 41 122×1×1/3＝41   20 三 8 9 9 1 0 41 122×1×1/3＝41   21 四 8 9 4.5 0 0 0 0   22 五 8 9.5 9.5 1.5 0 61 122×1.5×1/3＝61   23 六 0 9.5 9.5 2 7.5 691 122×2×1/3＋122×7.5×2/3＝691   24 日 0 9.5 9.5 2 7.5 1220 122×8×1＋122×1.5×4/3＝1220   25 一 8 9 4.5 0 0 0 0   26 二 8 9 9 1 0 41 122×1×1/3＝41   27 三 8 9 9 1 0 41 122×1×1/3＝41   28 四 8 9 9 1 0 41 122×1×1/3＝41   29 五 8 9.5 9.5 1.5 0 61 122×1.5×1/3＝61   30 六 4 9.5 9.5 2 3.5 366 122×2×1/3＋122×3.5×2/3＝366   31 日 0 9.5 9.5 2 7.5 1220 122×8×1＋122×1.5×4/3＝1220   合計  每月約定總工時合計287小時，約定每小時工資為122元（計算式：35000元÷287小時＝122元/時，小數點後四捨五入）     7832    

103年9月份           日期 星期 法定工時（小時） 約定工時（小時） 實際工時（小時） 加班時數  加班費   備註      2小時內 逾2小時 金額（元） 計算式   1 一 8 9 9 1 0 42 127×1×1/3＝42   2 二 8 9 9 1 0 42 127×1×1/3＝42   3 三 8 9 4.5 0 0 0 0   4 四 8 9 9 1 0 42 127×1×1/3＝42   5 五 8 9.5 9.5 1.5 0 64 127×1.5×1/3＝64   6 六 0 9.5 9.5 2 7.5 720 127×2×1/3＋127×7.5×2/3＝720   7 日 0 9.5 9.5 2 7.5 1270 127×8×1＋127×1.5×4/3＝1270   8 一 0 9 0 0 0 0 0  國定假日 9 二 8 9 9 1 0 42 127×1×1/3＝42   10 三 8 9 9 1 0 42 127×1×1/3＝42   11 四 8 9 9 1 0 42 127×1×1/3＝42   12 五 8 9.5 9.5 1.5 0 64 127×1.5×1/3＝64   13 六 4 9.5 9.5 2 3.5 381 127×2×1/3＋127×3.5×2/3＝381   14 日 0 9.5 9.5 2 7.5 1270 127×8×1＋127×1.5×4/3＝1270   15 一 8 9 9 1 0 42 127×1×1/3＝42   16 二 8 9 9 1 0 42 127×1×1/3＝42   17 三 8 9 4.5 0 0 0 0   18 四 8 9 9 1 0 42 127×1×1/3＝42   19 五 8 9.5 4.5 0 0 0 0   20 六 0 9.5 9.5 2 7.5 720 127×2×1/3＋127×7.5×2/3＝720   21 日 0 9.5 9.5 2 7.5 1270 127×8×1＋127×1.5×4/3＝1270   22 一 8 9 0 0 0 0 0   23 二 8 9 9 1 0 42 127×1×1/3＝42   24 三 8 9 9 1 0 42 127×1×1/3＝42   25 四 8 9 9 1 0 42 127×1×1/3＝42   26 五 8 9.5 9.5 1.5 0 64 127×1.5×1/3＝64   27 六 4 9.5 0 0 0 0 0   28 日 0 9.5 9.5 2 7.5 1270 127×8×1＋127×1.5×4/3＝1270   29 一 8 9 9 1 0 42 127×1×1/3＝42   30 二 8 9 9 1 0 42 127×1×1/3＝42   合計  每月約定總工時合計276小時，約定每小時工資為127元（計算式：35000元÷276小時＝127元/時，小數點後四捨五入）     7681    

103年10月份           日期 星期 法定工時（小時） 約定工時（小時） 實際工時（小時） 加班時數  加班費   備註      2小時內 逾2小時 金額（元） 計算式   1 三 8 9 9 1 0 41 122×1×1/3＝41   2 四 8 9 9 1 0 41 122×1×1/3＝41   3 五 8 9.5 4.75 0 0 0 0   4 六 0 9.5 9.5 2 7.5 691 122×2×1/3＋122×7.5×2/3＝691   5 日 0 9.5 9.5 2 7.5 1220 122×8×1＋122×1.5×4/3＝1220   6 一 8 9 9 1 0 41 122×1×1/3＝41   7 二 8 9 9 1 0 41 122×1×1/3＝41   8 三 8 9 4.5 0 0 0 0   9 四 8 9 9 1 0 41 122×1×1/3＝41   10 五 0 9.5 9.5 2 7.5 1220 122×8×1＋122×1.5×4/3＝1220  國定假日 11 六 4 9.5 9.5 2 3.5 366 122×2×1/3＋122×3.5×2/3＝366   12 日 0 9.5 9.5 2 7.5 1220 122×8×1＋122×1.5×4/3＝1220   13 一 8 9 9 1 0 41 122×1×1/3＝41   14 二 8 9 9 1 0 41 122×1×1/3＝41   15 三 8 9 4.5 0 0 0 0   16 四 8 9 9 1 0 41 122×1×1/3＝41   17 五 8 9.5 9.5 1.5 0 61 122×1.5×1/3＝61   18 六 0 9.5 9.5 2 7.5 691 122×2×1/3＋122×7.5×2/3＝691   19 日 0 9.5 9.5 2 7.5 1220 122×8×1＋122×1.5×4/3＝1220   20 一 8 9 9 1 0 41 122×1×1/3＝41   21 二 8 9 9 1 0 41 122×1×1/3＝41   22 三 8 9 0 0 0 0 0   23 四 8 9 9 1 0 41 122×1×1/3＝41   24 五 8 9.5 9.5 1.5 0 61 122×1.5×1/3＝61   25 六 4 9.5 0 0 0 0 0   26 日 0 9.5 9.5 2 7.5 1220 122×8×1＋122×1.5×4/3＝1220   27 一 8 9 9 1 0 41 122×1×1/3＝41   28 二 8 9 9 1 0 41 122×1×1/3＝41   29 三 8 9 9 1 0 41 122×1×1/3＝41   30 四 8 9 9 1 0 41 122×1×1/3＝41   31 五 8 9.5 4.75 0 0 0 0   合計  每月約定總工時合計286小時，約定每小時工資為122元（計算式：35000元÷286小時＝122元/時，小數點後四捨五入）     8585    

103年11月份           日期 星期 法定工時（小時） 約定工時（小時） 實際工時（小時） 加班時數  加班費   備註      2小時內 逾2小時 金額（元） 計算式   1 六 0 9.5 9.5 2 7.5 714 126×2×1/3＋126×7.5×2/3＝714   2 日 0 9.5 9.5 2 7.5 1260 126×8×1＋126×1.5×4/3＝1260   3 一 8 9 9 1 0 42 126×1×1/3＝42   4 二 8 9 9 1 0 42 126×1×1/3＝42   5 三 8 9 9 1 0 42 126×1×1/3＝42   6 四 8 9 9 1 0 42 126×1×1/3＝42   7 五 8 9.5 9.5 1.5 0 63 126×1.5×1/3＝63   8 六 4 9.5 9.5 2 3.5 378 126×2×1/3＋126×3.5×2/3＝378   9 日 0 9.5 4.75 2 2.75 599 126×4.75×1＝599   10 一 8 9 9 1 0 42 126×1×1/3＝42   11 二 8 9 4.75 0 0 0 0   12 三 8 9 9 1 0 42 126×1×1/3＝42   13 四 8 9 9 1 0 42 126×1×1/3＝42   14 五 8 9.5 9.5 1.5 0 63 126×1.5×1/3＝63   15 六 0 9.5 9.5 2 7.5 714 126×2×1/3＋126×7.5×2/3＝714   16 日 0 9.5 9.5 2 7.5 1260 126×8×1＋126×1.5×4/3＝1260   17 一 8 9 9 1 0 42 126×1×1/3＝42   18 二 8 9 9 1 0 42 126×1×1/3＝42   19 三 8 9 9 1 0 42 126×1×1/3＝42   20 四 8 9 9 1 0 42 126×1×1/3＝42   21 五 8 9.5 9.5 1.5 0 63 126×1.5×1/3＝63   22 六 4 9.5 9.5 2 3.5 378 126×2×1/3＋126×3.5×2/3＝378   23 日 0 9.5 9.5 2 7.5 1260 126×8×1＋126×1.5×4/3＝1260   24 一 8 9 9 1 0 42 126×1×1/3＝42   25 二 8 9 9 1 0 42 126×1×1/3＝42   26 三 8 9 9 1 0 42 126×1×1/3＝42   27 四 8 9 9 1 0 42 126×1×1/3＝42   28 五 8 9.5 9.5 1.5 0 63 126×1.5×1/3＝63   29 六 0 9.5 9.5 2 7.5 714 126×2×1/3＋126×7.5×2/3＝714   30 日 0 9.5 9.5 2 7.5 1260 126×8×1＋126×1.5×4/3＝1260   合計  每月約定總工時合計277小時，約定每小時工資為126元（計算式：35000元÷277小時＝126元/時，小數點後四捨五入）     9419    

103年12月份           日期 星期 法定工時（小時） 約定工時（小時） 實際工時（小時） 加班時數  加班費   備註      2小時內 逾2小時 金額（元） 計算式   1 一 8 9 9 1 0 41 123×1×1/3＝41   2 二 8 9 9 1 0 41 123×1×1/3＝41   3 三 8 9 9 1 0 41 123×1×1/3＝41   4 四 8 9 9 1 0 41 123×1×1/3＝41   5 五 8 9.5 9.5 1.5 0 62 123×1.5×1/3＝62   6 六 4 9.5 9.5 2 3.5 369 123×2×1/3＋123×3.5×2/3＝369   7 日 0 9.5 9.5 2 7.5 1230 123×8×1＋123×1.5×4/3＝1230   8 一 8 9 0 0 0 0 0   9 二 8 9 9 1 0 41 123×1×1/3＝41   10 三 8 9 9 1 0 41 123×1×1/3＝41   11 四 8 9 9 1 0 41 123×1×1/3＝41   12 五 8 9.5 9.5 1.5 0 62 123×1.5×1/3＝62   13 六 0 9.5 9.5 2 7.5 697 123×2×1/3＋123×7.5×2/3＝697   14 日 0 9.5 9.5 2 7.5 1230 123×8×1＋123×1.5×4/3＝1230   15 一 8 9 9 1 0 41 123×1×1/3＝41   16 二 8 9 9 1 0 41 123×1×1/3＝41   17 三 8 9 9 1 0 41 123×1×1/3＝41   18 四 8 9 9 1 0 41 123×1×1/3＝41   19 五 8 9.5 9.5 1.5 0 62 123×1.5×1/3＝62   20 六 4 9.5 0 0 0 0 0   21 日 0 9.5 9.5 2 7.5 1230 123×8×1＋123×1.5×4/3＝1230   22 一 8 9 9 1 0 41 123×1×1/3＝41   23 二 8 9 9 1 0 41 123×1×1/3＝41   24 三 8 9 9 1 0 41 123×1×1/3＝41   25 四 8 9 9 1 0 41 123×1×1/3＝41   26 五 8 9.5 9.5 1.5 0 62 123×1.5×1/3＝62   27 六 0 9.5 9.5 2 7.5 697 123×2×1/3＋123×7.5×2/3＝697   28 日 0 9.5 0 0 0 0 0   29 一 8 9 0 0 0 0 0   30 二 8 9 9 1 0 41 123×1×1/3＝41   31 三 8 9 9 1 0 41 123×1×1/3＝41   合計  每月約定總工時合計285小時，約定每小時工資為123元（計算式：35000元÷285小時＝123元/時，小數點後四捨五入）     6398    

104年1月份           日期 星期 法定工時（小時） 約定工時（小時） 實際工時（小時） 加班時數  加班費   備註      2小時內 逾2小時 金額（元） 計算式   1 四 0 9 9 2 7 1139 122×8×1＋122×1×4/3＝1139  國定假日 2 五 8 9.5 9.5 1.5 0 61 122×1.5×1/3＝61   3 六 4 9.5 9.5 2 3.5 366 122×2×1/3＋122×3.5×2/3＝366   4 日 0 9.5 9.5 2 7.5 1220 122×8×1＋122×1.5×4/3＝1220   5 一 8 9 9 1 0 41 122×1×1/3＝41   6 二 8 9 9 1 0 41 122×1×1/3＝41   7 三 8 9 9 1 0 41 122×1×1/3＝41   8 四 8 9 9 1 0 41 122×1×1/3＝41   9 五 8 9.5 9.5 1.5 0 61 122×1.5×1/3＝61   10 六 0 9.5 9.5 2 7.5 691 122×2×1/3＋122×7.5×2/3＝691   11 日 0 9.5 9.5 2 7.5 1220 122×8×1＋122×1.5×4/3＝1220   12 一 8 9 9 1 0 41 122×1×1/3＝41   13 二 8 9 9 1 0 41 122×1×1/3＝41   14 三 8 9 4.5 0 0 0 0   15 四 8 9 0 0 0 0 0   16 五 8 9.5 0 0 0 0 0   17 六 4 9.5 9.5 2 3.5 366 122×2×1/3＋122×3.5×2/3＝366   18 日 0 9.5 9.5 2 7.5 1220 122×8×1＋122×1.5×4/3＝1220   19 一 8 9 9 1 0 41 122×1×1/3＝41   20 二 8 9 9 1 0 41 122×1×1/3＝41   21 三 8 9 9 1 0 41 122×1×1/3＝41   22 四 8 9 9 1 0 41 122×1×1/3＝41   23 五 8 9.5 9.5 1.5 0 61 122×1.5×1/3＝61   24 六 0 9.5 9.5 2 7.5 691 122×2×1/3＋122×7.5×2/3＝691   25 日 0 9.5 9.5 2 7.5 1220 122×8×1＋122×1.5×4/3＝1220   26 一 8 9 9 1 0 41 122×1×1/3＝41   27 二 8 9 9 1 0 41 122×1×1/3＝41   28 三 8 9 9 1 0 41 122×1×1/3＝41   29 四 8 9 9 1 0 41 122×1×1/3＝41   30 五 8 9.5 9.5 1.5 0 61 122×1.5×1/3＝61   31 六 4 9.5 9.5 2 3.5 366 122×2×1/3＋122×3.5×2/3＝366   合計  每月約定總工時合計286小時，約定每小時工資為122元（計算式：35000元÷286小時＝122元/時，小數點後四捨五入）     9317    

104年2月份           日期 星期 法定工時（小時） 約定工時（小時） 實際工時（小時） 加班時數  加班費   備註      2小時內 逾2小時 金額（元） 計算式   1 日 0 9.5 9.5 2 7.5 1360 136×8×1＋136×1.5×4/3＝1360   2 一 8 9 9 1 0 45 136×1×1/3＝45   3 二 8 9 4.5 0 0 0 0   4 三 8 9 9 1 0 45 136×1×1/3＝45   5 四 8 9 9 1 0 45 136×1×1/3＝45   6 五 8 9.5 9.5 1.5 0 68 136×1.5×1/3＝68   7 六 0 9.5 9.5 2 7.5 771 136×2×1/3＋136×7.5×2/3＝771   8 日 0 9.5 9.5 2 7.5 1360 136×8×1＋136×1.5×4/3＝1360   9 一 8 9 4.5 0 0 0 0   10 二 8 9 4.5 0 0 0 0   11 三 8 9 9 1 0 45 136×1×1/3＝45   12 四 8 9 9 1 0 45 136×1×1/3＝45   13 五 8 9.5 9.5 1.5 0 68 136×1.5×1/3＝68   14 六 4 9.5 9.5 2 3.5 408 136×2×1/3＋136×3.5×2/3＝408   15 日 0 9.5 9.5 2 7.5 1360 136×8×1＋136×1.5×4/3＝1360   16 一 8 9 9 1 0 45 136×1×1/3＝45   17 二 8 9 9 1 0 45 136×1×1/3＝45   18 三 0 9 9 2 7 1269 136×8×1＋136×1×4/3＝1269  國定假日 19 四 0 9 9 2 7 1269 136×8×1＋136×1×4/3＝1269  國定假日 20 五 0 9.5 9.5 2 7.5 1360 136×8×1＋136×1.5×4/3＝1360  國定假日 21 六 0 9.5 4.75 2 2.75 646 136×4.75×1＝646  國定假日 22 日 0 9.5 9.5 2 7.5 1360 136×8×1＋136×1.5×4/3＝1360   23 一 8 9 9 1 0 45 136×1×1/3＝45   24 二 8 9 4.5 0 0 0 0   25 三 8 9 9 1 0 45 136×1×1/3＝45   26 四 8 9 9 1 0 45 136×1×1/3＝45   27 五 0 9.5 4.75 2 2.75 646 136×4.75×1＝646  補假日 28 六 4 9.5 9.5 2 3.5 408 136×2×1/3＋136×3.5×2/3＝408   合計  每月約定總工時合計258小時，約定每小時工資為136元（計算式：35000元÷258小時＝136元/時，小數點後四捨五入）     12803    

104年3月份           日期 星期 法定工時（小時） 約定工時（小時） 實際工時（小時） 加班時數  加班費   備註      2小時內 逾2小時 金額（元） 計算式   1 日 0 9.5 4.75 2 2.75 580 122×4.75×1＝580   2 一 8 9 9 1 0 41 122×1×1/3＝41   3 二 8 9 9 1 0 41 122×1×1/3＝41   4 三 8 9 9 1 0 41 122×1×1/3＝41   5 四 8 9 9 1 0 41 122×1×1/3＝41   6 五 8 9.5 9.5 1.5 0 61 122×1.5×1/3＝61   7 六 0 9.5 4.75 2 2.75 305 122×2×1/3＋122×2.75×2/3＝305   8 日 0 9.5 9.5 2 7.5 1220 122×8×1＋122×1.5×4/3＝1220   9 一 8 9 9 1 0 41 122×1×1/3＝41   10 二 8 9 4.5 0 0 0 0   11 三 8 9 9 1 0 41 122×1×1/3＝41   12 四 8 9 9 1 0 41 122×1×1/3＝41   13 五 8 9.5 9.5 1.5 0 61 122×1.5×1/3＝61   14 六 4 9.5 9.5 2 3.5 366 122×2×1/3＋122×3.5×2/3＝366   15 日 0 9.5 9.5 2 7.5 1220 122×8×1＋122×1.5×4/3＝1220   16 一 8 9 4.5 0 0 0 0   17 二 8 9 9 1 0 41 122×1×1/3＝41   18 三 8 9 9 1 0 41 122×1×1/3＝41   19 四 8 9 9 1 0 41 122×1×1/3＝41   20 五 8 9.5 4.75 0 0 0 0   21 六 0 9.5 4.75 2 2.75 305 122×2×1/3＋122×2.75×2/3＝305   22 日 0 9.5 9.5 2 7.5 1220 122×8×1＋122×1.5×4/3＝1220   23 一 8 9 9 1 0 41 122×1×1/3＝41   24 二 8 9 9 1 0 41 122×1×1/3＝41   25 三 8 9 4.5 0 0 0 0   26 四 8 9 9 1 0 41 122×1×1/3＝41   27 五 8 9.5 9.5 1.5 0 61 122×1.5×1/3＝61   28 六 4 9.5 9.5 2 3.5 366 122×2×1/3＋122×3.5×2/3＝366   29 日 0 9.5 9.5 2 7.5 1220 122×8×1＋122×1.5×4/3＝1220   30 一 8 9 9 1 0 41 122×1×1/3＝41   31 二 8 9 9 1 0 41 122×1×1/3＝41   合計  每月約定總工時合計286小時，約定每小時工資為122元（計算式：35000元÷286小時＝122元/時，小數點後四捨五入）     7600    

104年4月份           日期 星期 法定工時（小時） 約定工時（小時） 實際工時（小時） 加班時數  加班費   備註      2小時內 逾2小時 金額（元） 計算式   1 三 8 9 9 1 0 42 127×1×1/3＝42   2 四 8 9 9 1 0 42 127×1×1/3＝42   3 五 0 9.5 4.75 2 2.75 603 127×4.75×1＝603  補假日 4 六 0 9.5 9.5 2 7.5 1270 127×8×1＋127×1.5×4/3＝1270  國定假日 5 日 0 9.5 9.5 2 7.5 1270 127×8×1＋127×1.5×4/3＝1270  國定假日 6 一 0 9 9 2 7 1185 127×8×1＋127×1×4/3＝1185  補假日 7 二 8 9 9 1 0 42 127×1×1/3＝42   8 三 8 9 9 1 0 42 127×1×1/3＝42   9 四 8 9 4.5 0 0 0 0   10 五 8 9.5 9.5 1.5 0 64 127×1.5×1/3＝64   11 六 4 9.5 9.5 2 3.5 381 127×2×1/3＋127×3.5×2/3＝381   12 日 0 9.5 9.5 2 7.5 1270 127×8×1＋127×1.5×4/3＝1270   13 一 8 9 4.5 0 0 0 0   14 二 8 9 9 1 0 42 127×1×1/3＝42   15 三 8 9 9 1 0 42 127×1×1/3＝42   16 四 8 9 9 1 0 42 127×1×1/3＝42   17 五 8 9.5 9.5 1.5 0 64 127×1.5×1/3＝64   18 六 0 9.5 9.5 2 7.5 720 127×2×1/3＋127×7.5×2/3＝720   19 日 0 9.5 4.75 2 2.75 603 127×4.75×1＝603   20 一 8 9 9 1 0 42 127×1×1/3＝42   21 二 8 9 9 1 0 42 127×1×1/3＝42   22 三 8 9 9 1 0 42 127×1×1/3＝42   23 四 8 9 4.5 0 0 0 0   24 五 8 9.5 9.5 1.5 0 64 127×1.5×1/3＝64   25 六 4 9.5 9.5 2 3.5 381 127×2×1/3＋127×3.5×2/3＝381   26 日 0 9.5 9.5 2 7.5 1270 127×8×1＋127×1.5×4/3＝1270   27 一 8 9 4.5 0 0 0 0   28 二 8 9 9 1 0 42 127×1×1/3＝42   29 三 8 9 9 1 0 42 127×1×1/3＝42   30 四 8 9 9 1 0 42 127×1×1/3＝42   合計  每月約定總工時合計276小時，約定每小時工資為127元（計算式：35000元÷276小時＝127元/時，小數點後四捨五入）     9691    

104年5月份           日期 星期 法定工時（小時） 約定工時（小時） 實際工時（小時） 加班時數  加班費   備註      2小時內 逾2小時 金額（元） 計算式   1 五 0 9.5 4.75 2 2.75 580 122×4.75×1＝580  勞動節 2 六 0 9.5 9.5 2 7.5 691 122×2×1/3＋122×7.5×2/3＝691   3 日 0 9.5 9.5 2 7.5 1220 122×8×1＋122×1.5×4/3＝1220   4 一 8 9 9 1 0 41 122×1×1/3＝41   5 二 8 9 9 1 0 41 122×1×1/3＝41   6 三 8 9 9 1 0 41 122×1×1/3＝41   7 四 8 9 9 1 0 41 122×1×1/3＝41   8 五 8 9.5 4.75 0 0 0 0   9 六 4 9.5 9.5 2 3.5 366 122×2×1/3＋122×3.5×2/3＝366   10 日 0 9.5 9.5 2 7.5 1220 122×8×1＋122×1.5×4/3＝1220   11 一 8 9 9 1 0 41 122×1×1/3＝41   12 二 8 9 9 1 0 41 122×1×1/3＝41   13 三 8 9 9 1 0 41 122×1×1/3＝41   14 四 8 9 9 1 0 41 122×1×1/3＝41   15 五 8 9.5 9.5 1.5 0 61 122×1.5×1/3＝61   16 六 0 9.5 9.5 2 7.5 691 122×2×1/3＋122×7.5×2/3＝691   17 日 0 9.5 9.5 2 7.5 1220 122×8×1＋122×1.5×4/3＝1220   18 一 8 9 4.5 0 0 0 0   19 二 8 9 9 1 0 41 122×1×1/3＝41   20 三 8 9 9 1 0 41 122×1×1/3＝41   21 四 8 9 9 1 0 41 122×1×1/3＝41   22 五 8 9.5 9.5 1.5 0 61 122×1.5×1/3＝61   23 六 4 9.5 9.5 2 3.5 366 122×2×1/3＋122×3.5×2/3＝366   24 日 0 9.5 9.5 2 7.5 1220 122×8×1＋122×1.5×4/3＝1220   25 一 8 9 9 1 0 41 122×1×1/3＝41   26 二 8 9 9 1 0 41 122×1×1/3＝41   27 三 8 9 9 1 0 41 122×1×1/3＝41   28 四 8 9 9 1 0 41 122×1×1/3＝41   29 五 8 9.5 9.5 1.5 0 61 122×1.5×1/3＝61   30 六 0 9.5 4.75 2 2.75 305 122×2×1/3＋122×2.75×2/3＝305   31 日 0 9.5 9.5 2 7.5 1220 122×8×1＋122×1.5×4/3＝1220   合計  每月約定總工時合計287小時，約定每小時工資為122元（計算式：35000元÷287小時＝122元/時，小數點後四捨五入）     9897    

104年6月份           日期 星期 法定工時（小時） 約定工時（小時） 實際工時（小時） 加班時數  加班費   備註      2小時內 逾2小時 金額（元） 計算式   1 一 8 9 9 1 0 42 127×1×1/3＝42   2 二 8 9 9 1 0 42 127×1×1/3＝42   3 三 8 9 9 1 0 42 127×1×1/3＝42   4 四 8 9 9 1 0 42 127×1×1/3＝42   5 五 8 9.5 9.5 1.5 0 64 127×1.5×1/3＝64   6 六 4 9.5 4.75 0.75 0 32 127×0.75×1/3＝32   7 日 0 9.5 9.5 2 7.5 1270 127×8×1＋127×1.5×4/3＝1270   8 一 8 9 4.5 0 0 0 0   9 二 8 9 9 1 0 42 127×1×1/3＝42   10 三 8 9 9 1 0 42 127×1×1/3＝42   11 四 8 9 9 1 0 42 127×1×1/3＝42   12 五 8 9.5 9.5 1.5 0 64 127×1.5×1/3＝64   13 六 0 9.5 9.5 2 7.5 720 127×2×1/3＋127×7.5×2/3＝720   14 日 0 9.5 9.5 2 7.5 1270 127×8×1＋127×1.5×4/3＝1270   15 一 8 9 9 1 0 42 127×1×1/3＝42   16 二 8 9 9 1 0 42 127×1×1/3＝42   17 三 8 9 9 1 0 42 127×1×1/3＝42   18 四 8 9 9 1 0 42 127×1×1/3＝42   19 五 0 9.5 9.5 2 7.5 1270 127×8×1＋127×1.5×4/3＝1270  補假日 20 六 0 9.5 4.75 2 2.75 603 127×4.75×1＝603  國定假日 21 日 0 9.5 9.5 2 7.5 1270 127×8×1＋127×1.5×4/3＝1270   22 一 8 9 4.5 0 0 0 0   23 二 8 9 9 1 0 42 127×1×1/3＝42   24 三 8 9 9 1 0 42 127×1×1/3＝42   25 四 8 9 9 1 0 42 127×1×1/3＝42   26 五 8 9.5 9.5 1.5 0 64 127×1.5×1/3＝64   27 六 0 9.5 9.5 2 7.5 720 127×2×1/3＋127×7.5×2/3＝720   28 日 0 9.5 4.75 2 2.75 603 127×4.75×1＝603   29 一 8 9 9 1 0 42 127×1×1/3＝42   30 二 8 9 9 1 0 42 127×1×1/3＝42   合計  每月約定總工時合計276小時，約定每小時工資為127元（計算式：35000元÷276小時＝127元/時，小數點後四捨五入）     8622    

104年7月份           日期 星期 法定工時（小時） 約定工時（小時） 實際工時（小時） 加班時數  加班費   備註      2小時內 逾2小時 金額（元） 計算式   1 三 8 9 9 1 0 41 122×1×1/3＝41   2 四 8 9 9 1 0 41 122×1×1/3＝41   3 五 8 9.5 9.5 1.5 0 61 122×1.5×1/3＝61   4 六 4 9.5 9.5 2 3.5 366 122×2×1/3＋122×3.5×2/3＝366   5 日 0 9.5 9.5 2 7.5 1220 122×8×1＋122×1.5×4/3＝1220   6 一 8 9 9 1 0 41 122×1×1/3＝41   7 二 8 9 9 1 0 41 122×1×1/3＝41   8 三 8 9 9 1 0 41 122×1×1/3＝41   9 四 8 9 9 1 0 41 122×1×1/3＝41   10 五 8 9.5 9.5 1.5 0 61 122×1.5×1/3＝61   11 六 0 9.5 9.5 2 7.5 691 122×2×1/3＋122×7.5×2/3＝691   12 日 0 9.5 9.5 2 7.5 1220 122×8×1＋122×1.5×4/3＝1220   13 一 8 9 9 1 0 41 122×1×1/3＝41   14 二 8 9 9 1 0 41 122×1×1/3＝41   15 三 8 9 9 1 0 41 122×1×1/3＝41   16 四 8 9 9 1 0 41 122×1×1/3＝41   17 五 8 9.5 9.5 1.5 0 61 122×1.5×1/3＝61   18 六 4 9.5 4.75 0.75 0 31 122×0.75×1/3＝31   19 日 0 9.5 9.5 2 7.5 1220 122×8×1＋122×1.5×4/3＝1220   20 一 8 9 4.5 0 0 0 0   21 二 8 9 0 0 0 0 0   22 三 8 9 9 1 0 41 122×1×1/3＝41   23 四 8 9 9 1 0 41 122×1×1/3＝41   24 五 8 9.5 9.5 1.5 0 61 122×1.5×1/3＝61   25 六 0 9.5 9.5 2 7.5 691 122×2×1/3＋122×7.5×2/3＝691   26 日 0 9.5 4.75 2 2.75 580 122×4.75×1＝580   27 一 8 9 9 1 0 41 122×1×1/3＝41   28 二 8 9 9 1 0 41 122×1×1/3＝41   29 三 8 9 9 1 0 41 122×1×1/3＝41   30 四 8 9 9 1 0 41 122×1×1/3＝41   31 五 8 9.5 9.5 1.5 0 61 122×1.5×1/3＝61   合計  每月約定總工時合計286小時，約定每小時工資為122元（計算式：35000元÷286小時＝122元/時，小數點後四捨五入）     6980    

104年8月份           日期 星期 法定工時（小時） 約定工時（小時） 實際工時（小時） 加班時數  加班費   備註      2小時內 逾2小時 金額（元） 計算式   1 六 4 9.5 9.5 2 3.5 366 122×2×1/3＋122×3.5×2/3＝366   2 日 0 9.5 9.5 2 7.5 1220 122×8×1＋122×1.5×4/3＝1220   3 一 8 9 4.5 0 0 0 0   4 二 8 9 9 1 0 41 122×1×1/3＝41   5 三 8 9 9 1 0 41 122×1×1/3＝41   6 四 8 9 9 1 0 41 122×1×1/3＝41   7 五 8 9.5 9.5 1.5 0 61 122×1.5×1/3＝61   8 六 0 9.5 9.5 2 7.5 691 122×2×1/3＋122×7.5×2/3＝691   9 日 0 9.5 4.75 2 2.75 580 122×4.75×1＝580   10 一 8 9 9 1 0 41 122×1×1/3＝41   11 二 8 9 9 1 0 41 122×1×1/3＝41   12 三 8 9 9 1 0 41 122×1×1/3＝41   13 四 8 9 9 1 0 41 122×1×1/3＝41   14 五 8 9.5 9.5 1.5 0 61 122×1.5×1/3＝61   15 六 4 9.5 4.75 0.75 0 31 122×0.75×1/3＝31   16 日 0 9.5 9.5 2 7.5 1220 122×8×1＋122×1.5×4/3＝1220   17 一 8 9 9 1 0 41 122×1×1/3＝41   18 二 8 9 9 1 0 41 122×1×1/3＝41   19 三 8 9 9 1 0 41 122×1×1/3＝41   20 四 8 9 9 1 0 41 122×1×1/3＝41   21 五 8 9.5 9.5 1.5 0 61 122×1.5×1/3＝61   22 六 0 9.5 9.5 2 7.5 691 122×2×1/3＋122×7.5×2/3＝691   23 日 0 9.5 4.75 2 2.75 580 122×4.75×1＝580   24 一 8 9 9 1 0 41 122×1×1/3＝41   25 二 8 9 9 1 0 41 122×1×1/3＝41   26 三 8 9 9 1 0 41 122×1×1/3＝41   27 四 8 9 9 1 0 41 122×1×1/3＝41   28 五 8 9.5 9.5 1.5 0 61 122×1.5×1/3＝61   29 六 4 9.5 9.5 2 3.5 366 122×2×1/3＋122×3.5×2/3＝366   30 日 0 9.5 9.5 2 7.5 1220 122×8×1＋122×1.5×4/3＝1220   31 一 8 9 4.5 0 0 0 0   合計  每月約定總工時合計286小時，約定每小時工資為122元（計算式：35000元÷286小時＝122元/時，小數點後四捨五入）     7824    

104年9月份           日期 星期 法定工時（小時） 約定工時（小時） 實際工時（小時） 加班時數  加班費   備註      2小時內 逾2小時 金額（元） 計算式   1 二 8 9 9 1 0 42 127×1×1/3＝42   2 三 8 9 9 1 0 42 127×1×1/3＝42   3 四 8 9 9 1 0 42 127×1×1/3＝42   4 五 8 9.5 9.5 1.5 0 64 127×1.5×1/3＝64   5 六 0 9.5 9.5 2 7.5 720 127×2×1/3＋127×7.5×2/3＝720   6 日 0 9.5 9.5 2 7.5 1270 127×8×1＋127×1.5×4/3＝1270   7 一 8 9 9 1 0 42 127×1×1/3＝42   8 二 8 9 9 1 0 42 127×1×1/3＝42   9 三 8 9 9 1 0 42 127×1×1/3＝42   10 四 8 9 9 1 0 42 127×1×1/3＝42   11 五 8 9.5 9.5 1.5 0 64 127×1.5×1/3＝64   12 六 4 9.5 4.75 0.75 0 32 127×0.75×1/3＝32   13 日 0 9.5 4.75 2 2.75 603 127×4.75×1＝603   14 一 8 9 9 1 0 42 127×1×1/3＝42   15 二 8 9 9 1 0 42 127×1×1/3＝42   16 三 8 9 9 1 0 42 127×1×1/3＝42   17 四 8 9 9 1 0 42 127×1×1/3＝42   18 五 8 9.5 4.75 0 0 0 0   19 六 0 9.5 9.5 2 7.5 720 127×2×1/3＋127×7.5×2/3＝720   20 日 0 9.5 9.5 2 7.5 1270 127×8×1＋127×1.5×4/3＝1270   21 一 8 9 9 1 0 42 127×1×1/3＝42   22 二 8 9 9 1 0 42 127×1×1/3＝42   23 三 8 9 9 1 0 42 127×1×1/3＝42   24 四 8 9 9 1 0 42 127×1×1/3＝42   25 五 8 9.5 9.5 1.5 0 64 127×1.5×1/3＝64   26 六 4 9.5 9.5 2 3.5 381 127×2×1/3＋127×3.5×2/3＝381   27 日 0 9.5 9.5 2 7.5 1270 127×8×1＋127×1.5×4/3＝1270  國定假日 28 一 0 9 4.5 2 2.5 572 127×4.5×1＝572  補假日 29 二 8 9 9 1 0 42 127×1×1/3＝42   30 三 8 9 9 1 0 42 127×1×1/3＝42   合計  每月約定總工時合計276小時，約定每小時工資為127元（計算式：35000元÷276小時＝127元/時，小數點後四捨五入）     7744    

104年10月份           日期 星期 法定工時（小時） 約定工時（小時） 實際工時（小時） 加班時數  加班費   備註      2小時內 逾2小時 金額（元） 計算式   1 四 8 9 9 1 0 41 122×1×1/3＝41   2 五 8 9.5 9.5 1.5 0 61 122×1.5×1/3＝61   3 六 0 9.5 9.5 2 7.5 691 122×2×1/3＋122×7.5×2/3＝691   4 日 0 9.5 9.5 2 7.5 1220 122×8×1＋122×1.5×4/3＝1220   5 一 8 9 9 1 0 41 122×1×1/3＝41   6 二 8 9 9 1 0 41 122×1×1/3＝41   7 三 8 9 9 1 0 41 122×1×1/3＝41   8 四 8 9 9 1 0 41 122×1×1/3＝41   9 五 0 9.5 9.5 2 7.5 1220 122×8×1＋122×1.5×4/3＝1220  補假日 10 六 0 9.5 4.75 2 2.75 580 122×4.75×1＝580  國定假日 11 日 0 9.5 9.5 2 7.5 1220 122×8×1＋122×1.5×4/3＝1220   12 一 8 9 4.5 0 0 0 0   13 二 8 9 9 1 0 41 122×1×1/3＝41   14 三 8 9 9 1 0 41 122×1×1/3＝41   15 四 8 9 9 1 0 41 122×1×1/3＝41   16 五 8 9.5 9.5 1.5 0 61 122×1.5×1/3＝61   17 六 0 9.5 4.75 2 2.75 305 122×2×1/3＋122×2.75×2/3＝305   18 日 0 9.5 9.5 2 7.5 1220 122×8×1＋122×1.5×4/3＝1220   19 一 8 9 9 1 0 41 122×1×1/3＝41   20 二 8 9 9 1 0 41 122×1×1/3＝41   21 三 8 9 9 1 0 41 122×1×1/3＝41   22 四 8 9 9 1 0 41 122×1×1/3＝41   23 五 8 9.5 9.5 1.5 0 61 122×1.5×1/3＝61   24 六 4 9.5 9.5 2 3.5 366 122×2×1/3＋122×3.5×2/3＝366   25 日 0 9.5 4.75 2 2.75 580 122×4.75×1＝580   26 一 8 9 4.5 0 0 0 0   27 二 8 9 9 1 0 41 122×1×1/3＝41   28 三 8 9 9 1 0 41 122×1×1/3＝41   29 四 8 9 9 1 0 41 122×1×1/3＝41   30 五 8 9.5 9.5 1.5 0 61 122×1.5×1/3＝61   31 六 0 9.5 9.5 2 7.5 691 122×2×1/3＋122×7.5×2/3＝691   合計  每月約定總工時合計286小時，約定每小時工資為122元（計算式：35000元÷286小時＝122元/時，小數點後四捨五入）     8952    

104年11月份           日期 星期 法定工時（小時） 約定工時（小時） 實際工時（小時） 加班時數  加班費   備註      2小時內 逾2小時 金額（元） 計算式   1 日 0 9.5 9.5 2 7.5 1260 126×8×1＋126×1.5×4/3＝1260   2 一 8 9 9 1 0 42 126×1×1/3＝42   3 二 8 9 9 1 0 42 126×1×1/3＝42   4 三 8 9 9 1 0 42 126×1×1/3＝42   5 四 8 9 9 1 0 42 126×1×1/3＝42   6 五 8 9.5 9.5 1.5 0 63 126×1.5×1/3＝63   7 六 4 9.5 9.5 2 3.5 378 126×2×1/3＋126×3.5×2/3＝378   8 日 0 9.5 9.5 2 7.5 1260 126×8×1＋126×1.5×4/3＝1260   9 一 8 9 9 1 0 42 126×1×1/3＝42   10 二 8 9 9 1 0 42 126×1×1/3＝42   11 三 8 9 9 1 0 42 126×1×1/3＝42   12 四 8 9 9 1 0 42 126×1×1/3＝42   13 五 8 9.5 9.5 1.5 0 63 126×1.5×1/3＝63   14 六 0 9.5 9.5 2 7.5 714 126×2×1/3＋126×7.5×2/3＝714   15 日 0 9.5 9.5 2 7.5 1260 126×8×1＋126×1.5×4/3＝1260   16 一 8 9 4.5 0 0 0 0   17 二 8 9 9 1 0 42 126×1×1/3＝42   18 三 8 9 9 1 0 42 126×1×1/3＝42   19 四 8 9 9 1 0 42 126×1×1/3＝42   20 五 8 9.5 9.5 1.5 0 63 126×1.5×1/3＝63   21 六 4 9.5 9.5 2 3.5 378 126×2×1/3＋126×3.5×2/3＝378   22 日 0 9.5 4.75 2 2.75 599 126×4.75×1＝599   23 一 8 9 9 1 0 42 126×1×1/3＝42   24 二 8 9 9 1 0 42 126×1×1/3＝42   25 三 8 9 9 1 0 42 126×1×1/3＝42   26 四 8 9 9 1 0 42 126×1×1/3＝42   27 五 8 9.5 9.5 1.5 0 63 126×1.5×1/3＝63   28 六 0 9.5 9.5 2 7.5 714 126×2×1/3＋126×7.5×2/3＝714   29 日 0 9.5 9.5 2 7.5 1260 126×8×1＋126×1.5×4/3＝1260   30 一 8 9 9 1 0 42 126×1×1/3＝42   合計  每月約定總工時合計277小時，約定每小時工資為126元（計算式：35000元÷277小時＝126元/時，小數點後四捨五入）     8747    

104年12月份           日期 星期 法定工時（小時） 約定工時（小時） 實際工時（小時） 加班時數  加班費   備註      2小時內 逾2小時 金額（元） 計算式   1 二 8 9 9 1 0 41 123×1×1/3＝41   2 三 8 9 9 1 0 41 123×1×1/3＝41   3 四 8 9 9 1 0 41 123×1×1/3＝41   4 五 8 9.5 9.5 1.5 0 62 123×1.5×1/3＝62   5 六 4 9.5 9.5 2 3.5 369 123×2×1/3＋123×3.5×2/3＝369   6 日 0 9.5 9.5 2 7.5 1230 123×8×1＋123×1.5×4/3＝1230   7 一 8 9 9 1 0 41 123×1×1/3＝41   8 二 8 9 4.5 0 0 0 0   9 三 8 9 9 1 0 41 123×1×1/3＝41   10 四 8 9 9 1 0 41 123×1×1/3＝41   11 五 8 9.5 9.5 1.5 0 62 123×1.5×1/3＝62   12 六 0 9.5 9.5 2 7.5 697 123×2×1/3＋123×7.5×2/3＝697   13 日 0 9.5 9.5 2 7.5 1230 123×8×1＋123×1.5×4/3＝1230   14 一 8 9 9 1 0 41 123×1×1/3＝41   15 二 8 9 9 1 0 41 123×1×1/3＝41   16 三 8 9 9 1 0 41 123×1×1/3＝41   17 四 8 9 9 1 0 41 123×1×1/3＝41   18 五 8 9.5 9.5 1.5 0 62 123×1.5×1/3＝62   19 六 4 9.5 9.5 2 3.5 369 123×2×1/3＋123×3.5×2/3＝369   20 日 0 9.5 9.5 2 7.5 1230 123×8×1＋123×1.5×4/3＝1230   21 一 8 9 4.5 0 0 0 0   22 二 8 9 9 1 0 41 123×1×1/3＝41   23 三 8 9 9 1 0 41 123×1×1/3＝41   24 四 8 9 9 1 0 41 123×1×1/3＝41   25 五 8 9.5 9.5 1.5 0 62 123×1.5×1/3＝62   26 六 0 9.5 9.5 2 7.5 697 123×2×1/3＋123×7.5×2/3＝697   27 日 0 9.5 9.5 2 7.5 1230 123×8×1＋123×1.5×4/3＝1230   28 一 8 9 9 1 0 41 123×1×1/3＝41   29 二 8 9 4.5 0 0 0 0   30 三 8 9 9 1 0 41 123×1×1/3＝41   31 四 8 9 9 1 0 41 123×1×1/3＝41   合計  每月約定總工時合計285小時，約定每小時工資為123元（計算式：35000元÷285小時＝123元/時，小數點後四捨五入）     7956    

105年1月份           日期 星期 法定工時（小時） 約定工時（小時） 實際工時（小時） 加班時數  加班費   備註      2小時內 逾2小時 金額（元） 計算式   1 五 0 9.5 9.5 2 7.5 1220 122×8×1＋122×1.5×4/3＝1220  國定假日 2 六 0 9.5 9.5 2 7.5 691 122×2×1/3＋122×7.5×2/3＝691   3 日 0 9.5 4.75 2 2.75 580 122×4.75×1＝580   4 一 8 9 9 1 0 41 122×1×1/3＝41   5 二 8 9 9 1 0 41 122×1×1/3＝41   6 三 8 9 4.5 0 0 0 0   7 四 8 9 9 1 0 41 122×1×1/3＝41   8 五 8 9.5 4.75 0 0 0 0   9 六 0 9.5 9.5 2 7.5 691 122×2×1/3＋122×7.5×2/3＝691   10 日 0 9.5 9.5 2 7.5 1220 122×8×1＋122×1.5×4/3＝1220   11 一 8 9 9 1 0 41 122×1×1/3＝41   12 二 8 9 9 1 0 41 122×1×1/3＝41   13 三 8 9 9 1 0 41 122×1×1/3＝41   14 四 8 9 9 1 0 41 122×1×1/3＝41   15 五 8 9.5 9.5 1.5 0 61 122×1.5×1/3＝61   16 六 0 9.5 9.5 2 7.5 691 122×2×1/3＋122×7.5×2/3＝691   17 日 0 9.5 9.5 2 7.5 1220 122×8×1＋122×1.5×4/3＝1220   18 一 8 9 4.5 0 0 0 0   19 二 8 9 9 1 0 41 122×1×1/3＝41   20 三 8 9 9 1 0 41 122×1×1/3＝41   21 四 8 9 9 1 0 41 122×1×1/3＝41   22 五 8 9.5 9.5 1.5 0 61 122×1.5×1/3＝61   23 六 0 9.5 9.5 2 7.5 691 122×2×1/3＋122×7.5×2/3＝691   24 日 0 9.5 9.5 2 7.5 1220 122×8×1＋122×1.5×4/3＝1220   25 一 8 9 9 1 0 41 122×1×1/3＝41   26 二 8 9 9 1 0 41 122×1×1/3＝41   27 三 8 9 9 1 0 41 122×1×1/3＝41   28 四 8 9 9 1 0 41 122×1×1/3＝41   29 五 8 9.5 9.5 1.5 0 61 122×1.5×1/3＝61   30 六 8 9.5 4.75 0 0 0 0  補班日 31 日 0 9.5 9.5 2 7.5 1220 122×8×1＋122×1.5×4/3＝1220   合計  每月約定總工時合計287小時，約定每小時工資為122元（計算式：35000元÷287小時＝122元/時，小數點後四捨五入）     10201    

105年2月份           日期 星期 法定工時（小時） 約定工時（小時） 實際工時（小時） 加班時數  加班費   備註      2小時內 逾2小時 金額（元） 計算式   1 一 8 9 9 1 0 44 131×1×1/3＝44   2 二 8 9 9 1 0 44 131×1×1/3＝44   3 三 8 9 9 1 0 44 131×1×1/3＝44   4 四 8 9 9 1 0 44 131×1×1/3＝44   5 五 8 9.5 9.5 1.5 0 66 131×1.5×1/3＝66   6 六 0 9.5 9.5 2 7.5 742 131×2×1/3＋131×7.5×2/3＝742   7 日 0 9.5 9.5 2 7.5 1310 131×8×1＋131×1.5×4/3＝1310  國定假日 8 一 0 9 9 2 7 1223 131×8×1＋131×1×4/3＝1223  國定假日 9 二 0 9 9 2 7 1223 131×8×1＋131×1×4/3＝1223  國定假日 10 三 0 9 9 2 7 1223 131×8×1＋131×1×4/3＝1223  補假日 11 四 8 9 9 1 0 44 131×1×1/3＝44   12 五 8 9.5 9.5 1.5 0 66 131×1.5×1/3＝66   13 六 0 9.5 9.5 2 7.5 742 131×2×1/3＋131×7.5×2/3＝742   14 日 0 9.5 9.5 2 7.5 1310 131×8×1＋131×1.5×4/3＝1310   15 一 8 9 9 1 0 44 131×1×1/3＝44   16 二 8 9 9 1 0 44 131×1×1/3＝44   17 三 8 9 9 1 0 44 131×1×1/3＝44   18 四 8 9 9 1 0 44 131×1×1/3＝44   19 五 8 9.5 9.5 1.5 0 66 131×1.5×1/3＝66   20 六 0 9.5 9.5 2 7.5 742 131×2×1/3＋131×7.5×2/3＝742   21 日 0 9.5 9.5 2 7.5 1310 131×8×1＋131×1.5×4/3＝1310   22 一 8 9 9 1 0 44 131×1×1/3＝44   23 二 8 9 9 1 0 44 131×1×1/3＝44   24 三 8 9 9 1 0 44 131×1×1/3＝44   25 四 8 9 9 1 0 44 131×1×1/3＝44   26 五 8 9.5 9.5 1.5 0 66 131×1.5×1/3＝66   27 六 0 9.5 9.5 2 7.5 742 131×2×1/3＋131×7.5×2/3＝742   28 日 0 9.5 9.5 2 7.5 1310 131×8×1＋131×1.5×4/3＝1310   29 一 0 9 9 2 7 1223 131×8×1＋131×1×4/3＝1223  補假日 合計  每月約定總工時合計267小時，約定每小時工資為131元（計算式：35000元÷267小時＝131元/時，小數點後四捨五入）     13936    

105年3月份           日期 星期 法定工時（小時） 約定工時（小時） 實際工時（小時） 加班時數  加班費   備註      2小時內 逾2小時 金額（元） 計算式   1 二 8 9 9 1 0 41 123×1×1/3＝41   2 三 8 9 9 1 0 41 123×1×1/3＝41   3 四 8 9 9 1 0 41 123×1×1/3＝41   4 五 8 9.5 9.5 1.5 0 62 123×1.5×1/3＝62   5 六 0 9.5 9.5 2 7.5 697 123×2×1/3＋123×7.5×2/3＝697   6 日 0 9.5 9.5 2 7.5 1230 123×8×1＋123×1.5×4/3＝1230   7 一 8 9 9 1 0 41 123×1×1/3＝41   8 二 8 9 9 1 0 41 123×1×1/3＝41   9 三 8 9 9 1 0 41 123×1×1/3＝41   10 四 8 9 9 1 0 41 123×1×1/3＝41   11 五 8 9.5 9.5 1.5 0 62 123×1.5×1/3＝62   12 六 0 9.5 9.5 2 7.5 697 123×2×1/3＋123×7.5×2/3＝697   13 日 0 9.5 9.5 2 7.5 1230 123×8×1＋123×1.5×4/3＝1230   14 一 8 9 9 1 0 41 123×1×1/3＝41   15 二 8 9 9 1 0 41 123×1×1/3＝41   16 三 8 9 9 1 0 41 123×1×1/3＝41   17 四 8 9 9 1 0 41 123×1×1/3＝41   18 五 8 9.5 9.5 1.5 0 62 123×1.5×1/3＝62   19 六 0 9.5 9.5 2 7.5 697 123×2×1/3＋123×7.5×2/3＝697   20 日 0 9.5 9.5 2 7.5 1230 123×8×1＋123×1.5×4/3＝1230   21 一 8 9 9 1 0 41 123×1×1/3＝41   22 二 8 9 9 1 0 41 123×1×1/3＝41   23 三 8 9 9 1 0 41 123×1×1/3＝41   24 四 8 9 9 1 0 41 123×1×1/3＝41   25 五 8 9.5 9.5 1.5 0 62 123×1.5×1/3＝62   26 六 0 9.5 9.5 2 7.5 697 123×2×1/3＋123×7.5×2/3＝697   27 日 0 9.5 9.5 2 7.5 1230 123×8×1＋123×1.5×4/3＝1230   28 一 8 9 9 1 0 41 123×1×1/3＝41   29 二 8 9 9 1 0 41 123×1×1/3＝41   30 三 8 9 9 1 0 41 123×1×1/3＝41   31 四 8 9 9 1 0 41 123×1×1/3＝41   合計  每月約定總工時合計285小時，約定每小時工資為123元（計算式：35000元÷285小時＝123元/時，小數點後四捨五入）     8735    

105年4月份           日期 星期 法定工時（小時） 約定工時（小時） 實際工時（小時） 加班時數  加班費   備註      2小時內 逾2小時 金額（元） 計算式   1 五 8 9.5 9.5 1.5 0 63 126×1.5×1/3＝63   2 六 0 9.5 0 0 0 0 0   3 日 0 9.5 9.5 2 7.5 1260 126×8×1＋126×1.5×4/3＝1260   4 一 0 9 9 2 7 1176 126×8×1＋126×1×4/3＝1176  國定假日 5 二 0 9 9 2 7 1176 126×8×1＋126×1×4/3＝1176  補假日 6 三 8 9 9 1 0 42 126×1×1/3＝42   7 四 8 9 9 1 0 42 126×1×1/3＝42   8 五 8 9.5 9.5 1.5 0 63 126×1.5×1/3＝63   9 六 0 9.5 9.5 2 7.5 714 126×2×1/3＋126×7.5×2/3＝714   10 日 0 9.5 9.5 2 7.5 1260 126×8×1＋126×1.5×4/3＝1260   11 一 8 9 9 1 0 42 126×1×1/3＝42   12 二 8 9 9 1 0 42 126×1×1/3＝42   13 三 8 9 9 1 0 42 126×1×1/3＝42   14 四 8 9 9 1 0 42 126×1×1/3＝42   15 五 8 9.5 9.5 1.5 0 63 126×1.5×1/3＝63   16 六 0 9.5 9.5 2 7.5 714 126×2×1/3＋126×7.5×2/3＝714   17 日 0 9.5 9.5 2 7.5 1260 126×8×1＋126×1.5×4/3＝1260   18 一 8 9 9 1 0 42 126×1×1/3＝42   19 二 8 9 9 1 0 42 126×1×1/3＝42   20 三 8 9 9 1 0 42 126×1×1/3＝42   21 四 8 9 9 1 0 42 126×1×1/3＝42   22 五 8 9.5 9.5 1.5 0 63 126×1.5×1/3＝63   23 六 0 9.5 9.5 2 7.5 714 126×2×1/3＋126×7.5×2/3＝714   24 日 0 9.5 9.5 2 7.5 1260 126×8×1＋126×1.5×4/3＝1260   25 一 8 9 9 1 0 42 126×1×1/3＝42   26 二 8 9 9 1 0 42 126×1×1/3＝42   27 三 8 9 9 1 0 42 126×1×1/3＝42   28 四 8 9 9 1 0 42 126×1×1/3＝42   29 五 8 9.5 9.5 1.5 0 63 126×1.5×1/3＝63   30 六 0 9.5 4.75 2 2.75 315 126×2×1/3＋126×2.75×2/3＝315   合計  每月約定總工時合計277小時，約定每小時工資為126元（計算式：35000元÷277小時＝126元/時，小數點後四捨五入）     10752    

105年5月份           日期 星期 法定工時（小時） 約定工時（小時） 實際工時（小時） 加班時數  加班費   備註      2小時內 逾2小時 金額（元） 計算式   1 日 0 9.5 4.75 2 2.75 580 122×4.75×1＝580  國定假日 2 一 8 9 9 1 0 41 122×1×1/3＝41   3 二 8 9 9 1 0 41 122×1×1/3＝41   4 三 8 9 9 1 0 41 122×1×1/3＝41   5 四 8 9 9 1 0 41 122×1×1/3＝41   6 五 8 9.5 9.5 1.5 0 61 122×1.5×1/3＝61   7 六 0 9.5 4.75 2 2.75 305 122×2×1/3＋122×2.75×2/3＝305   8 日 0 9.5 9.5 2 7.5 1220 122×8×1＋122×1.5×4/3＝1220   9 一 8 9 9 1 0 41 122×1×1/3＝41   10 二 8 9 9 1 0 41 122×1×1/3＝41   11 三 8 9 9 1 0 41 122×1×1/3＝41   12 四 8 9 9 1 0 41 122×1×1/3＝41   13 五 8 9.5 9.5 1.5 0 61 122×1.5×1/3＝61   14 六 0 9.5 4.75 2 2.75 305 122×2×1/3＋122×2.75×2/3＝305   15 日 0 9.5 9.5 2 7.5 1220 122×8×1＋122×1.5×4/3＝1220   16 一 8 9 9 1 0 41 122×1×1/3＝41   17 二 8 9 9 1 0 41 122×1×1/3＝41   18 三 8 9 9 1 0 41 122×1×1/3＝41   19 四 8 9 9 1 0 41 122×1×1/3＝41   20 五 8 9.5 9.5 1.5 0 61 122×1.5×1/3＝61   21 六 0 9.5 4.75 2 2.75 305 122×2×1/3＋122×2.75×2/3＝305   22 日 0 9.5 4.75 2 2.75 580 122×4.75×1＝580   23 一 8 9 9 1 0 41 122×1×1/3＝41   24 二 8 9 9 1 0 41 122×1×1/3＝41   25 三 8 9 9 1 0 41 122×1×1/3＝41   26 四 8 9 9 1 0 41 122×1×1/3＝41   27 五 8 9.5 9.5 1.5 0 61 122×1.5×1/3＝61   28 六 0 9.5 4.75 2 2.75 305 122×2×1/3＋122×2.75×2/3＝305   29 日 0 9.5 4.75 2 2.75 580 122×4.75×1＝580   30 一 8 9 9 1 0 41 122×1×1/3＝41   31 二 8 9 9 1 0 41 122×1×1/3＝41   合計  每月約定總工時合計286小時，約定每小時工資為122元（計算式：35000元÷286小時＝122元/時，小數點後四捨五入）     6382    

105年6月份           日期 星期 法定工時（小時） 約定工時（小時） 實際工時（小時） 加班時數  加班費   備註      2小時內 逾2小時 金額（元） 計算式   1 三 8 9 9 1 0 42 127×1×1/3＝42   2 四 8 9 9 1 0 42 127×1×1/3＝42   3 五 8 9.5 9.5 1.5 0 64 127×1.5×1/3＝64   4 六 8 9.5 4.75 0 0 0 0  補班日 5 日 0 9.5 4.75 2 2.75 603 127×4.75×1＝603   6 一 8 9 9 1 0 42 127×1×1/3＝42   7 二 8 9 9 1 0 42 127×1×1/3＝42   8 三 8 9 9 1 0 42 127×1×1/3＝42   9 四 0 9 9 2 7 1185 127×8×1＋127×1×4/3＝1185  國定假日 10 五 8 9.5 9.5 1.5 0 64 127×1.5×1/3＝64   11 六 0 9.5 4.75 2 2.75 317 127×2×1/3＋127×2.75×2/3＝317   12 日 0 9.5 9.5 2 7.5 1270 127×8×1＋127×1.5×4/3＝1270   13 一 8 9 9 1 0 42 127×1×1/3＝42   14 二 8 9 9 1 0 42 127×1×1/3＝42   15 三 8 9 9 1 0 42 127×1×1/3＝42   16 四 8 9 9 1 0 42 127×1×1/3＝42   17 五 8 9.5 9.5 1.5 0 64 127×1.5×1/3＝64   18 六 0 9.5 4.75 2 2.75 317 127×2×1/3＋127×2.75×2/3＝317   19 日 0 9.5 9.5 2 7.5 1270 127×8×1＋127×1.5×4/3＝1270   20 一 8 9 9 1 0 42 127×1×1/3＝42   21 二 8 9 9 1 0 42 127×1×1/3＝42   22 三 8 9 9 1 0 42 127×1×1/3＝42   23 四 8 9 9 1 0 42 127×1×1/3＝42   24 五 8 9.5 9.5 1.5 0 64 127×1.5×1/3＝64   25 六 0 9.5 4.75 2 2.75 317 127×2×1/3＋127×2.75×2/3＝317   26 日 0 9.5 9.5 2 7.5 1270 127×8×1＋127×1.5×4/3＝1270   27 一 8 9 9 1 0 42 127×1×1/3＝42   28 二 8 9 9 1 0 42 127×1×1/3＝42   29 三 8 9 9 1 0 42 127×1×1/3＝42   30 四 8 9 9 1 0 42 127×1×1/3＝42   合計  每月約定總工時合計276小時，約定每小時工資為127元（計算式：35000元÷276小時＝127元/時，小數點後四捨五入）     7519    

105年7月份           日期 星期 法定工時（小時） 約定工時（小時） 實際工時（小時） 加班時數  加班費   備註      2小時內 逾2小時 金額（元） 計算式   1 五 8 9.5 9.5 1.5 0 61 122×1.5×1/3＝61   2 六 0 9.5 9.5 2 7.5 691 122×2×1/3＋122×7.5×2/3＝691   3 日 0 9.5 9.5 2 7.5 1220 122×8×1＋122×1.5×4/3＝1220   4 一 8 9 9 1 0 41 122×1×1/3＝41   5 二 8 9 9 1 0 41 122×1×1/3＝41   6 三 8 9 9 1 0 41 122×1×1/3＝41   7 四 8 9 9 1 0 41 122×1×1/3＝41   8 五 8 9.5 9.5 1.5 0 61 122×1.5×1/3＝61   9 六 0 9.5 4.75 2 2.75 305 122×2×1/3＋122×2.75×2/3＝305   10 日 0 9.5 9.5 2 7.5 1220 122×8×1＋122×1.5×4/3＝1220   11 一 8 9 9 1 0 41 122×1×1/3＝41   12 二 8 9 9 1 0 41 122×1×1/3＝41   13 三 8 9 9 1 0 41 122×1×1/3＝41   14 四 8 9 9 1 0 41 122×1×1/3＝41   15 五 8 9.5 9.5 1.5 0 61 122×1.5×1/3＝61   16 六 0 9.5 9.5 2 7.5 691 122×2×1/3＋122×7.5×2/3＝691   17 日 0 9.5 4.75 2 2.75 580 122×4.75×1＝580   18 一 8 9 9 1 0 41 122×1×1/3＝41   19 二 8 9 9 1 0 41 122×1×1/3＝41   20 三 8 9 9 1 0 41 122×1×1/3＝41   21 四 8 9 9 1 0 41 122×1×1/3＝41   22 五 8 9.5 9.5 1.5 0 61 122×1.5×1/3＝61   23 六 0 9.5 4.75 2 2.75 305 122×2×1/3＋122×2.75×2/3＝305   24 日 0 9.5 9.5 2 7.5 1220 122×8×1＋122×1.5×4/3＝1220   25 一 8 9 9 1 0 41 122×1×1/3＝41   26 二 8 9 9 1 0 41 122×1×1/3＝41   27 三 8 9 9 1 0 41 122×1×1/3＝41   28 四 8 9 9 1 0 41 122×1×1/3＝41   29 五 8 9.5 9.5 1.5 0 61 122×1.5×1/3＝61   30 六 0 9.5 4.75 2 2.75 305 122×2×1/3＋122×2.75×2/3＝305   31 日 0 9.5 9.5 2 7.5 1220 122×8×1＋122×1.5×4/3＝1220   合計  每月約定總工時合計287小時，約定每小時工資為122元（計算式：35000元÷287小時＝122元/時，小數點後四捨五入）     8718    

105年8月份           日期 星期 法定工時（小時） 約定工時（小時） 實際工時（小時） 加班時數  加班費   備註      2小時內 逾2小時 金額（元） 計算式   1 一 8 9 9 1 0 41 123×1×1/3＝41   2 二 8 9 9 1 0 41 123×1×1/3＝41   3 三 8 9 9 1 0 41 123×1×1/3＝41   4 四 8 9 9 1 0 41 123×1×1/3＝41   5 五 8 9.5 9.5 1.5 0 62 123×1.5×1/3＝62   6 六 0 9.5 4.75 2 2.75 308 123×2×1/3＋123×2.75×2/3＝308   7 日 0 9.5 9.5 2 7.5 1230 123×8×1＋123×1.5×4/3＝1230   8 一 8 9 9 1 0 41 123×1×1/3＝41   9 二 8 9 9 1 0 41 123×1×1/3＝41   10 三 8 9 9 1 0 41 123×1×1/3＝41   11 四 8 9 9 1 0 41 123×1×1/3＝41   12 五 8 9.5 9.5 1.5 0 62 123×1.5×1/3＝62   13 六 0 9.5 4.75 2 2.75 308 123×2×1/3＋123×2.75×2/3＝308   14 日 0 9.5 9.5 2 7.5 1230 123×8×1＋123×1.5×4/3＝1230   15 一 8 9 9 1 0 41 123×1×1/3＝41   16 二 8 9 9 1 0 41 123×1×1/3＝41   17 三 8 9 4.5 0 0 0 0   18 四 8 9 9 1 0 41 123×1×1/3＝41   19 五 8 9.5 9.5 1.5 0 62 123×1.5×1/3＝62   20 六 0 9.5 4.75 2 2.75 308 123×2×1/3＋123×2.75×2/3＝308   21 日 0 9.5 9.5 2 7.5 1230 123×8×1＋123×1.5×4/3＝1230   22 一 8 9 9 1 0 41 123×1×1/3＝41   23 二 8 9 9 1 0 41 123×1×1/3＝41   24 三 8 9 9 1 0 41 123×1×1/3＝41   25 四 8 9 9 1 0 41 123×1×1/3＝41   26 五 8 9.5 9.5 1.5 0 62 123×1.5×1/3＝62   27 六 0 9.5 4.75 2 2.75 308 123×2×1/3＋123×2.75×2/3＝308   28 日 0 9.5 9.5 2 7.5 1230 123×8×1＋123×1.5×4/3＝1230   29 一 8 9 9 1 0 41 123×1×1/3＝41   30 二 8 9 9 1 0 41 123×1×1/3＝41   31 三 8 9 9 1 0 41 123×1×1/3＝41   合計  每月約定總工時合計285小時，約定每小時工資為123元（計算式：35000元÷285小時＝123元/時，小數點後四捨五入）     7138    

105年9月份           日期 星期 法定工時（小時） 約定工時（小時） 實際工時（小時） 加班時數  加班費   備註      2小時內 逾2小時 金額（元） 計算式   1 四 8 9 9 1 0 42 126×1×1/3＝42   2 五 8 9.5 9.5 1.5 0 63 126×1.5×1/3＝63   3 六 0 9.5 4.75 2 2.75 315 126×2×1/3＋126×2.75×2/3＝315   4 日 0 9.5 9.5 2 7.5 1260 126×8×1＋126×1.5×4/3＝1260   5 一 8 9 9 1 0 42 126×1×1/3＝42   6 二 8 9 9 1 0 42 126×1×1/3＝42   7 三 8 9 9 1 0 42 126×1×1/3＝42   8 四 8 9 9 1 0 42 126×1×1/3＝42   9 五 8 9.5 9.5 1.5 0 63 126×1.5×1/3＝63   10 六 8 9.5 4.75 0 0 0 0  補班日 11 日 0 9.5 9.5 2 7.5 1260 126×8×1＋126×1.5×4/3＝1260   12 一 8 9 9 1 0 42 126×1×1/3＝42   13 二 8 9 9 1 0 42 126×1×1/3＝42   14 三 8 9 9 1 0 42 126×1×1/3＝42   15 四 0 9 9 2 7 1176 126×8×1＋126×1×4/3＝1176  國定假日 16 五 8 9.5 9.5 1.5 0 63 126×1.5×1/3＝63   17 六 0 9.5 4.75 2 2.75 315 126×2×1/3＋126×2.75×2/3＝315   18 日 0 9.5 9.5 2 7.5 1260 126×8×1＋126×1.5×4/3＝1260   19 一 8 9 9 1 0 42 126×1×1/3＝42   20 二 8 9 9 1 0 42 126×1×1/3＝42   21 三 8 9 9 1 0 42 126×1×1/3＝42   22 四 8 9 9 1 0 42 126×1×1/3＝42   23 五 8 9.5 9.5 1.5 0 63 126×1.5×1/3＝63   24 六 0 9.5 4.75 2 2.75 315 126×2×1/3＋126×2.75×2/3＝315   25 日 0 9.5 9.5 2 7.5 1260 126×8×1＋126×1.5×4/3＝1260   26 一 8 9 9 1 0 42 126×1×1/3＝42   27 二 8 9 9 1 0 42 126×1×1/3＝42   28 三 8 9 9 1 0 42 126×1×1/3＝42   29 四 8 9 9 1 0 42 126×1×1/3＝42   30 五 8 9.5 9.5 1.5 0 63 126×1.5×1/3＝63   合計  每月約定總工時合計277小時，約定每小時工資為126元（計算式：35000元÷277小時＝126元/時，小數點後四捨五入）     8148    

105年10月份           日期 星期 法定工時（小時） 約定工時（小時） 實際工時（小時） 加班時數  加班費   備註      2小時內 逾2小時 金額（元） 計算式   1 六 0 9.5 4.75 2 2.75 308 123×2×1/3＋123×2.75×2/3＝308   2 日 0 9.5 9.5 2 7.5 1230 123×8×1＋123×1.5×4/3＝1230   3 一 8 9 9 1 0 41 123×1×1/3＝41   4 二 8 9 9 1 0 41 123×1×1/3＝41   5 三 8 9 9 1 0 41 123×1×1/3＝41   6 四 8 9 9 1 0 41 123×1×1/3＝41   7 五 8 9.5 9.5 1.5 0 62 123×1.5×1/3＝62   8 六 0 9.5 9.5 2 7.5 697 123×2×1/3＋123×7.5×2/3＝697   9 日 0 9.5 9.5 2 7.5 1230 123×8×1＋123×1.5×4/3＝1230   10 一 0 9 9 2 7 1148 123×8×1＋123×1×4/3＝1148  國定假日 11 二 8 9 9 1 0 41 123×1×1/3＝41   12 三 8 9 9 1 0 41 123×1×1/3＝41   13 四 8 9 9 1 0 41 123×1×1/3＝41   14 五 8 9.5 9.5 1.5 0 62 123×1.5×1/3＝62   15 六 0 9.5 4.75 2 2.75 308 123×2×1/3＋123×2.75×2/3＝308   16 日 0 9.5 9.5 2 7.5 1230 123×8×1＋123×1.5×4/3＝1230   17 一 8 9 9 1 0 41 123×1×1/3＝41   18 二 8 9 9 1 0 41 123×1×1/3＝41   19 三 8 9 9 1 0 41 123×1×1/3＝41   20 四 8 9 9 1 0 41 123×1×1/3＝41   合計  約定每小時工資為123元（計算式：35000元×20/31÷184＝123元/時，小數點後四捨五入）     6726    

年份 月份 加班費金額（元） 103 2 90  3 7914  4 8345  5 9337  6 8253  7 7812  8 7832  9 7681  10 8585  11 9419  12 6398 104 1 9317  2 12803  3 7600  4 9691  5 9897  6 8622  7 6980  8 7824  9 7744  10 8952  11 8747  12 7956 105 1 10201  2 13936  3 8735  4 10752  5 6382  6 7519  7 8718  8 7138  9 8148  10 6726 總計  276054